【裁判字號】    97,上更(一),457
【裁判日期】    971107
【裁判案由】    貪污治罪條例等
【裁判全文】
臺灣高等法院刑事判決             97年度上更(一)字第457號
上  訴  人
即  被  告  丁○○
                    （另案於臺灣臺北看守所）
選任辯護人  陳怡欣律師
            周威良律師
上列上訴人因違反貪污治罪條例案件，不服台灣台北地方法院九
十六年度訴字第二九七號，中華民國九十六年九月二十一日第一
審判決（起訴案號：台灣台北地方法院檢察署九十五年度偵字第
二四一○二號、九十六年度偵字第三九六二號），提起上訴，本
院判決後，經最高法院第一次發回，本院判決如下：
    主  文
原判決撤銷。
丁○○共同連續依法令從事公務之人員，藉勢勒索財物，處有期
徒刑拾貳年，褫奪公權陸年，所得財物新臺幣壹佰貳拾萬元應予
追繳（其中壹佰零捌萬貳千元應與卯○○連帶追繳），如全部或
一部無法追繳時，以其財產抵償之。
    事  實
一、丁○○於民國八十四年間考取司法官，經訓練後於八十五年
    十二月六日分發初派台灣桃園地方法院檢察署（下稱桃園地
    檢署）檢察官，並於八十七年七月十二日調派台灣台北地方
    法院檢察署（下稱台北地檢署）擔任檢察官，至九十三年九
    月間離辭，轉任律師。其擔任檢察官期間，依法院組織法等
    規定，有實施偵查犯罪及其他法定職務執行之職權，為依法
    令從事於公務之人員。
二、丁○○於九十一年八月間、九十二年一月間起，先後偵辦丑
    ○○、庚○○違反組織犯罪條例例案件，並分別於九十二年
    三月二十五日、九十二年三月十八日簽發拘票，指揮台北市
    政府警察局刑事警察大隊（下稱台北市刑大）偵查第一隊（
    下稱偵一隊）員警拘提丑○○、庚○○移送台北地檢署偵辦
    後，竟與卯○○（未據起訴）基於藉勢勒索財物之概括犯意
    連絡，於執行偵查丑○○、庚○○二人犯罪職務時，連續藉
    勢向丑○○、庚○○勒索財物，茲分述如下：
（一）藉檢察官偵查權勢向丑○○勒索現金新台幣（下同）六十
      萬元部分：
  1.九十一年八月二十三日，有化名「小白」者，至台北市刑大
    偵一隊檢舉丑○○係竹聯幫份子，在台北市中山區有經營賭
    場等不法情事，受理「小白」檢舉之台北市刑大偵一隊偵查
    員曾勝楠遂於九十一年八月三十日，持台北市刑大九十一年
    八月三十日北市警刑大一字第○九一六七○三一三○○號函
    ，報請台北地檢署指派金股檢察官丁○○指揮偵辦，丁○○
    於承辦後，即依職權核發通訊監察書，批示「准發監聽票如
    所列三線電話」，將台北市刑大列為聲請機關，指揮台北市
    刑大偵一隊對於丑○○之女友巳○○、姊妹懷芳珠及黃母黃
    林阿鵲名義所申請之三支室內電話實施監聽（台北地檢署九
    十一年度聲監字第三八五號，監察期間自九十一年八月三十
    日至同年九月二十七日），同時請書記官影印函文送分案（
    九十一年度他字第五五一○號），以違反組織犯罪防制條例
    罪名偵辦丑○○；同年十月二日，偵查員曾勝楠於前次監聽
    逾期數日後，又提出前一日始製作之偵查報告，請託丁○○
    依職權再准監聽室內電話一支及新查出丑○○使用之二支行
    動電話，丁○○依職權再核發通訊監察書監聽，迄九十二年
    三月六日止，偵查員曾勝楠按月提出偵查報告，以依監聽所
    查出丑○○及其小弟即寅○○○○○之男子所使用之行動、
    室內電話號碼，先後報請丁○○依職權核發監聽票（九十一
    年度聲監字第四四四號、第四九二號、第五一一號、第五四
    六號、第五八九號及九十二年度聲監字第二十五號、第一三
    三號），並於上述監聽期間之九十一年十一月間，監聽得知
    丑○○以電話向商人丙○○之妻己○○索討丙○○國外賭博
    欠債，偵查員曾勝楠則於九十一年十一月二十一日提出偵查
    報告，報請丁○○依職權核發監聽票，對丙○○住家電話實
    施監聽，以暸解丑○○有無涉及暴力討債情事（九十一年度
    聲監字第五四六號、第五八九號及九十二年度聲監字第二十
    五號、第一三三號）。而台北市刑大偵一隊監聽丙○○電話
    期間，發現有債主上門討債恐嚇情事，丁○○經台北市刑大
    偵一隊報告後，乃指揮台北市刑大偵一隊於九十二年一月二
    十日約談鄭志強，台北市刑大依鄭志強於約談製作調查筆錄
    時，供稱：「（你是否知道丙○○負債多少？債主為何人？
    ）…我知道其中有一名債主叫丑○○…大約九十一年十一月
    底，有乙位自稱黃董之男子前來丙○○家中，請丙○○出面
    處理債務問題…」等詞，於九十二年三月十八日，以丑○○
    涉有違反組織犯罪防制條例罪嫌為由，向檢察官丁○○請求
    許可聲請搜索丑○○住處，經丁○○審查許可後，向原審法
    院提出聲請搜索（九十二年度警聲搜字第四五四號），雖經
    原審值日法官審核結果，認為聲請書所附證據過於薄弱而予
    駁回，然於九十二年三月二十五日，丁○○則認定丑○○犯
    罪嫌疑重大，無一定之住居所、逃亡或有事實足認為有逃亡
    之虞，符合刑事訟訴法第七十六條第一款及第二款得不經傳
    喚逕行拘提之情形，以九十一年度他字第五五一○號案核發
    拘票，交付予台北市刑大偵一隊執行，限期於九十二年四月
    二日前須將丑○○拘提到案。九十二年三月二十五日下午六
    時二十分許，偵一隊偵查員傅天相等人持拘票至台北市中山
    區○○○路○段四十六號十二樓之一住處拘提丑○○，並經
    受搜索人丑○○同意，搜索丑○○住處後，再將丑○○帶回
    隊部調查製作筆錄，當晚詢問完畢約晚間九時許，準備將丑
    ○○解送台北地檢署，惟經電話詢問，得知丁○○檢察官已
    下班，遂依慣例將丑○○留置一晚，偵查員曾勝楠依內部規
    定上簽經大隊值星隊長於同日晚間九時五十五分許批可，將
    丑○○留置於大隊拘留室過夜，至翌日（二十六日）上午十
    時四十五分許，始將丑○○隨案解送台北地檢署，丁○○於
    丑○○解送台北地檢署拘留室後，並未立即訊問，而將丑○○繼續留置，至同日下午二時二十五分許，始指示法警將丑
    ○○提解至台北地檢署五樓會議室訊問，訊畢乃批示將丑○○交保二萬元，並將該案送分九十二年度偵字第八五三四號
    偵辦。
  2.丁○○於前揭訊問丑○○過程中，得知丑○○從事珠寶商生
    意，竟萌藉勢勒索財物之犯意，於丑○○交保後二、三日，
    前往台北市中正區○○○路之金學坪律師事務所，與其於司
    法官受訓期間，在台灣台北地方法院實習時之民事執行業務
    指導老師金學坪律師及經金學坪律師撮合交往之卯○○至金
    華街附近麵館用餐之機會，向丑○○之友人卯○○探聽是否
    認識「開珠寶店之丑○○」，卯○○答以認識，丁○○與卯
    ○○基於上開犯意聯絡，推由卯○○告知丑○○案件是否要
    「處理一下」，並向告丑○○恫稱「不處理的話，如果起訴
    可能又要被送治平」，藉起訴恫嚇丑○○。卯○○隨即於當
    日致電丑○○是否有案件在「柯檢」手上，因丑○○不知「
    柯檢」為何人，卯○○即以「老老的，禿頭的」描述承辦檢
    察官丁○○長相，丑○○始會意其案件承辦檢察官即為丁○○，卯○○告以丁○○要其傳話，問其案件「要不要處理」
    ，且丁○○同意以一百六十萬元處理，數日後丑○○自認並
    無違反組織犯罪防制條例犯行，然如不照辦送錢，恐後續有
    所不測，乃畏而同意送錢予丁○○，但因當時並無多餘現款
    ，乃向女友巳○○拿取重約四點多克拉、價值約百萬餘元之
    方形彩鑽乙枚，交予卯○○處理，卯○○取得彩鑽後，於隔
    日中午時間與丁○○相約在金學坪律師事務所，欲將上開彩
    鑽送予丁○○，惟丁○○認為彩鑽係實物，容易成為受賄證
    據，遂表示「這是證據，不要害我」，堅決要求丑○○支付
    現金。卯○○為求換得現金，乃持向友人子○換現，經子○
    請銀樓估價後，同意卯○○以六十萬元質借，子○並於九十
    二年四月二十一日，至銀行提取現金五十萬元，連同身上現
    金交給卯○○五十八萬二千元（預扣利息一萬八千元），卯
    ○○換得現金後，再補款湊足六十萬元，旋即透過金學坪與
    丁○○相約於翌日中午在律師事務所見面，卯○○並將六十
    萬元現金置於紙袋，在金學坪律師事務所辦公室內交付予丁○○，並表示「錢只有這麼多」，丁○○即予收受，並要卯
    ○○轉告丑○○「再開一次庭即可結案」等語。
  3.嗣丁○○先後傳喚該案之被害人丙○○、鄭志強，惟均未到
    庭，於九十二年五月二十日書寫辦案進行單，批示訂期於九
    十二年六月九日傳訊丑○○，屆期丑○○到庭應訊後，即於
    九十二年六月十九日，以「從警方所實施通訊監察及搜索結
    果，並無法查得被告恐嚇、毀損或賭博、組織犯罪等事證」
    為由，將丑○○所涉上開案件為不起訴處分終結該案。然丑
    ○○前於九十二年三月二十五日，經偵一隊拘提到案時，曾
    經採集尿液，警方送驗結果，發現有嗎啡陽性反應，足認丑
    ○○另有施用第一級毒品海洛因行為，此部分涉嫌違反毒品
    危害防制條例，偵一隊於九十二年六月五日另行移送，因台
    北地檢署就施用毒品案件係採輪分辦理，丑○○所涉毒品案
    件於九十二年六月十九日分九十二年度毒偵字第一二一二號
    案由霜股承辦，經霜股檢察官聲請法院裁定應送觀察、勒戒
    ，丑○○原以為案件已經花錢擺平，不料後續竟仍有毒品案
    件，且非丁○○承辦，無法疏通，乃於九十二年六月二十七
    日搭機至大陸地區滯留不歸，經霜股檢察官通緝後，至九十
    五年十月二十二日始返國投案。
（二）藉檢察官權勢向庚○○勒索現金六十萬元部分：
  1.台灣士林地方法院檢察署（下稱士林地檢署）檢察官指揮台
    北市刑大於九十一年九月二十六日查獲庚○○涉嫌指揮操控
    四海幫海罡堂，移送士林地檢署偵辦後，九十二年一月間，
    台北市刑大偵一隊，以四海幫海罡堂犯罪組織仍有繼續活動
    情形，報請台北地檢署指派檢察官丁○○指揮偵辦，丁○○
    於九十二年一月二十一日依職權實施通訊監察，指揮偵一隊
    監聽綽號「小武」之癸○○等人使用之行動電話門號（台北
    地檢署九十二年度聲監字第十二號、第七十八號、第八十四
    號、第一五三號）；九十二年三月十八日，台北市刑大偵一
    隊以庚○○、辰○○、癸○○、壬○○等人涉有違反組織犯
    罪防制條例罪嫌為由，向檢察官丁○○請求許可聲請搜索庚○○等人住處，經丁○○審查許可後，向原審法院提出聲請
    搜索（九十二年度警聲搜字第三一五號）核准，丁○○於同
    日，未先行傳喚庚○○，即認定庚○○有刑事訟訴法第七十
    五條「被告經合法傳喚，無正當理由不到場者，得拘提之」
    事由，以九十二年度聲監字第一五三號通訊監察案號，逕依
    職權簽發拘票，指揮偵一隊於翌日（十九日）下午一時許，
    前往台北市○○區○居街二十三號六樓拘提庚○○，先帶回
    偵一隊由偵查員傅天相詢問後，於同日晚間將同案拘提之海
    罡堂正、副堂主辰○○、癸○○及行動組長壬○○一併解送
    台北地檢署，丁○○於訊畢後，向原審法院聲請羈押涉嫌重
    大之辰○○及癸○○，另批示將庚○○、壬○○各交保五萬
    元，並將該案送分九十二年度偵字第七九四八號偵辦。
  2.庚○○交保後十日至十五日間某日，丁○○復承前藉勢勒索
    財物之概括犯意，透過金學坪聯絡卯○○至金學坪律師事務
    所見面，丁○○詢問卯○○是否認識庚○○，並推由卯○○
    傳話給庚○○，可用金錢來處理所涉上開案件，卯○○即請
    綽號「米粉」之友人午○○代為聯絡庚○○，再約庚○○至
    台北市○○○路、敦化南路口附近見面，卯○○向庚○○轉
    達丁○○勒索之意，請庚○○考慮，不久卯○○於九十二年
    五月五日前某日中午至金學坪律師事務所，又遇見丁○○，
    丁○○詢問卯○○事情處理如何，並請卯○○轉告庚○○，
    該案再開庭對質一次即可結案，如庚○○獲不起訴處分，對
    於尚在士林地檢署偵辦中之案件應有幫助，卯○○隨後即約
    庚○○見面，並轉達丁○○上開意思。
  3.九十二年五月五日，丁○○書寫辦案進行單，批示訂期於九
    十二年五月十五日傳訊庚○○，與同案被告辰○○、癸○○
    、壬○○對質，並透過卯○○將開庭日期轉告庚○○，庚○○於九十二年五月五日以後至九十二年五月十三日製作停止
    羈押聲請書前某日，向友人鄭人鐖借得現金五十萬元，即電
    約卯○○在台北市○○○路、吉林路口之甲○○○○○○○○見面，同時約友人即四海幫前輩乙○到場見證，將現金五
    十萬元交付予卯○○，卯○○收款後另基於幫忙之意思，補
    貼湊足六十萬元，裝於牛皮紙袋內，電請金學坪聯絡丁○○
    於翌日中午前來律師事務所辦公室見面，並將現金六十萬元
    交付予丁○○；九十二年五月十三日，丁○○以原羈押原因
    已消滅為由，製作停止羈押聲請書，向原審法院聲請將在押
    被告辰○○、癸○○交保釋放，九十二年五月十五日，丁○○如期開庭訊問庚○○、壬○○及在押被告癸○○、辰○○
    後，即將在押之癸○○、辰○○移送原審裁定交保釋放，並
    於九十二年十一月二十七日，將上開案件偵查終結，辰○○
    、癸○○及壬○○均經起訴，庚○○部分，則以查無犯罪事
    證為由經不起訴處分。
三、案經法務部調查局台北市調查處移送台灣台北地方法院檢察
    署檢察官偵查起訴。
    理  由
甲、證據能力方面：
一、辯護人辯稱：證人丑○○、卯○○、金學坪、戊○○、辛○○、庚○○、午○○、乙○偵訊供述均無證據能力乙節：
（一）按被告以外之人於偵查中向檢察官所為之陳述，除顯有不
      可信之情況者外，得為證據，刑事訴訟法第一百五十九條
      第一項定有明文。所謂不可信性情況，法院應審酌被告以
      外之人於陳述時之外在環境及情況，例如：陳述時之心理
      狀況、有無受到外力干擾等，以為判斷之依據。
（二）證人丑○○於九十五年十月三十一日偵查、證人卯○○於
      九十五年十月三十一日、九十五年十二月二十八日、九十
      六年二月五日偵查、證人金學坪於九十五年十一月七日、
      九十五年十二月二十八日、九十六年二月五日偵查、證人
      戊○○於九十五年十一月七日偵查、證人辛○○於九十五
      年十一月七日偵查、證人庚○○於九十六年二月五日偵查
      、證人乙○於九十六年二月六日偵查，以證人之身分陳述
      ，經告以具結義務及偽證處罰後，於命證人朗讀結文後具
      結，其等均係於負擔偽證罪之處罰心理下證述，並以具結
      擔保其供述之真實性，又無受其他不當外力干擾之情形，
      其等於上述偵查中之供述，均有證據能力。至辯護意旨雖
      辯稱：丑○○、卯○○、金學坪於偵查中之證述，時見引
      述被告以外之人於審判外之陳述，其等證述之內容應認無
      證據能力云云，惟查，辯護人所舉之情節，例如：(1)證人
      丑○○證稱：「『槌子』（即卯○○）打電話給我，問我
      是不是有一件案件在柯檢手上卯○○說柯檢請他傳話，說
      我現在有二個案子在他手上，問我要不要處理」等語（九
      十五年度他字第二八八四號卷第八十二頁）；(2)證人卯○○證稱：「丑○○拿了四克拉的方鑽，並說『這是你嫂子
      的，也是結婚的戒指』，叫我拿去處理，我就打電話給金
      學坪，請他約丁○○…我記得金學坪律師當時回我電話說
      丁○○沒空…」（他字卷第八十九頁）；(3)證人金學坪證
      稱：「卯○○是說他的朋友有一些事情要找丁○○…他只
      說朋友有小事情…」（他字卷第一一○頁）、「卯○○承
      認就是他，並說他有拿錢給丁○○，也說我的老婆的鑽戒
      也是丑○○的，還說『是在你辦公室』，後來說到之前，
      即九十二年和丁○○碰面，就是談丑○○的事…」（九十
      五年度偵字第二四一○二號卷(二)第三七一頁）等語，依辯
      護人所舉前開證人丑○○、卯○○、金學坪等人證述之內
      容，其等就有關被告勒索財物之陳述，雖係互相聽聞對方
      之傳述，但此傳述係用以證明被告有無藉由金學坪與卯○○聯絡後，再透過卯○○向丑○○勒索財物之不法行為，
      此部分傳述過程尚非傳聞之性質，至傳述內容是否真實，
      與證據能力無涉，辯護人容有誤會。
（三）辯護人辯稱：丑○○、卯○○、金學坪、庚○○於上述偵
      查經具結之證言，未經告知得拒絕證言，依法無效乙節，
      按「證人恐因陳述致自己或與其有前條第一項關係之人受
      刑事追訴或處罰者，得拒絕證言。」刑事訴訟法第一百八
      十一條定有明文。又證人有第一百八十一條之情形者，應
      告以得拒絕證言，同法第一百八十六條第二項亦有規定。
      然拒絕證言權，專屬證人之權利，非當事人所得主張，前
      開證人拒絕證言權及法院告知義務之規定，皆為保護證人
      而設，非為保護被告，故法院或檢察官違反告知義務所生
      之法律效果，僅及於證人，其證詞對訴訟當事人仍具證據
      能力。因此，證人丑○○、卯○○、金學坪、庚○○於上
      述偵查經具結之證言，檢察官雖違反上述告知義務，其等
      證言仍有證據能力，辯護人所辯，尚有誤會。
（四）至於證人丑○○於九十五年十一月七日、九十五年十一月
      十四日偵查、證人卯○○於九十五年十一月七日偵查、九
      十六年二月七日偵查、證人巳○○於九十五年十一月七日
      偵查之證言，均未具結，依刑事訴訟法第一百五十八條之
      三規定自無證據能力，辯護人此部分所辯，尚非無據。
二、辯護人辯稱：證人丑○○、卯○○、金學坪、巳○○、戊○○、許正道、午○○於法務部調查局台北市調查處之供述之
    證據能力乙節：上開該警詢筆錄固屬審判外陳述，惟審酌證
    人丑○○、卯○○、金學坪、巳○○、戊○○、許正道、午
    ○○於台北市調查處之供述並非非法取得，其中證人丑○○
    、卯○○、巳○○、戊○○、午○○，業於原審中具結作證
    ，經上訴人即被告及其辯護人為交互詰問完畢，證人金學坪
    於原審及本院前審具結作證，經被告及其辯護人為交互詰問
    完畢，證人許正道於本院前審審理時具結作證，經被告及其
    辯護人為交互詰問完畢，被告於訴訟上之程序權已受保障，
    是證人丑○○、卯○○、金學坪、巳○○、戊○○、許正道
    、午○○於台北市調查處之供述，其瑕疵即經補正，而得作
    為其於審判期日所為證言之補強。辯護意旨雖辯稱：丑○○
    、卯○○、金學坪於台北市調查處之證述，時見引述被告以
    外之人於審判外之陳述，其等證述之內容應認無證據能力云
    云，惟查，辯護人所舉之情節，例如：(1)證人丑○○證稱：
    「綽號『槌子』的男子…向我表示『…丁○○昨天問我，認
    不認識一個叫丑○○？』…」（他字卷第五十頁）、「卯○○到我…公司轉告我，我被…承辦檢察官禿頂，係丁○○，
    向我索賄…」（他字卷第六十七頁）、「…我只記得卯○○
    告訴我，丁○○傳我出庭的日期後…」（他字卷第一三三頁
    ）；(2)證人卯○○證稱：「丑○○交給我一枚四克拉多方女
    鑽戒，並表示『這顆戒指是從你嫂子手上拔下來的，價值二
    百多萬，拿去給丁○○』…」（他字卷第八十六頁）、「…
    出來後我去找金學坪，問他認不認識丁○○，金學坪跟我講
    認識，我就要金學坪幫我約丁○○出來見面…」（偵查卷(二)
    第二四二頁）、「我與庚○○碰面後…庚○○表示他原已有
    一組織犯罪案件遭移送士林地檢署，台北地檢署承辦檢察官
    丁○○另再辦他組織犯罪似乎沒道理…」（偵查卷(二)第三五
    九頁）、「…庚○○當場問我要花多少錢解決…庚○○都向
    我提及，他在北檢的案子和士檢的案子，案情大部分雷同…
    」（偵查卷(二)第三九○頁）等語；(3)證人金學坪證稱：「…
    他只跟我說他朋友有一些小事情，想找丁○○，要我跟丁○○關照一下…」（他字卷第一○五頁）、「…嗣後卯○○碰
    面時跟我提起，該次會面有在紙袋中裝了六十萬元現金給丁○○…」（偵查卷(二)第二三七頁）等語，依辯護人所舉前開
    證人丑○○、卯○○、金學坪等人證述之內容，其等就有關
    被告勒索財物之陳述，雖係互相聽聞對方之傳述，但此傳述
    係用以證明被告有無藉由金學坪與卯○○聯絡後，再透過卯
    ○○向丑○○勒索財物之不法行為，此部分傳述過程尚非傳
    聞之性質，至傳述內容是否真實，與證據能力無涉，辯護人
    容有誤會。
三、辯護人辯稱：證人庚○○於台北市調查處之供述無證據能力
    乙節：按被告以外之人於審判中有滯留國外或所在不明而無
    法傳喚或傳喚不到者，其於檢察事務官、司法警察官或司法
    警察調查中所為之陳述，經證明具有可信之特別情況，且為
    證明犯罪事實之存否所必要者，得為證據，刑事訴訟法第一
    百五十九條之三第三款定有明文。查證人庚○○上開陳述，
    固屬審判外陳述，然庚○○另案經士林地檢署於九十六年六
    月二十日通緝，並於九十六年二月十五日出境，迄今未入境
    等情，有本院被告（庚○○）前科紀錄表及入出境紀錄可稽
    ，足見證人庚○○所在已屬不明而傳喚不到，審酌庚○○於
    九十六年二月五日在台北市調查處及同日偵查經具結之證言
    一致，核與證人卯○○、乙○所述相符，又係出於自由意志
    情形，具有較可信之特別情況，並為證明本案犯罪事實存否
    所不可或缺者，依刑事訴訟法第一百五十九條之三第三款規
    定，應認有證據能力，辯護人所辯，尚有誤會。
四、辯護人辯稱：證人辛○○、乙○、午○○、江懿紜於台北市
    調查處之供述無證據能力乙節：按被告以外之人於審判外之
    言詞或書面陳述，除法律有規定者外，不得作為證據，刑事
    訴訟法第一百五十九條第一項定有明文。本件辛○○、乙○
    、午○○、江懿紜於台北市調處之供述，係被告以外之人於
    審判外之言詞陳述，屬傳聞證據，而被告之選任辯護人就上
    開陳述，亦不同意作為證據，復查無刑事訴訟法第一百五十
    九條之二、第一百五十九條之三所列得例外作為證據之情形
    ，是辯護人所辯，尚非無據，上開證人於台北市調查處之供
    述，無證據能力。
五、被告以外之人於審判外之陳述，雖不符合同法第一百五十九
    條之一至第一百五十九條之四之規定，但經當事人於審判程
    序同意作為證據，法院審酌該言詞陳述或書面陳述作成時之
    情況，認為適當者，亦得為證據；當事人、代理人或辯護人
    於法院調查證據時，知有第一百五十九條第一項不得為證據
    之情形，而未於言詞辯論終結前聲明異議者，視為有前項之
    同意；刑事訴訟法第一百五十八條之四、第一百五十九條之
    五分別定有明文。經查，被告及辯護人除爭執上開證人於審
    判外陳述之證據能力外，對於本判決下列所引用被告以外之
    人於審判外之陳述（包含書面陳述），於本院準備程序時表
    示無意見而不予爭執，且迄至言詞辯論終結前亦未再聲明異
    議，本院審酌上開證據資料製作時之情況，尚無違法不當及
    證明力明顯過低之瑕疵之情形，爰依刑事訴訟法第一百五十
    九條之五規定，認例外均具有證據能力。
乙、實體方面：
壹、訊據上訴人即被告固不諱言承辦丑○○、庚○○等人案件，
    惟否認有何藉勢勒索財物犯行，辯稱：未曾辦案權勢勒索財
    物。卯○○因另案被我收押禁見，他也曾當庭表示，對我非
    常恨，他所述顯係挾怨報復。金學坪知道我辦九十一年間卯
    ○○等人組織犯罪條例的案件時，向我關說未成，他怕事情
    爆發，故所述不實。實則，卯○○、金學坪本相識，本案應
    是其二人所為。此由檢調搜索，在金學坪家中搜得相關證物
    ，且監聽資料，也監聽到卯○○、丑○○與金學坪聯繫非常
    密切，反而沒有監聽到我與這幾名證人有任何的通訊紀錄，
    或者在我家、事務所查獲到相關的證物，可以為證。他們兩
    人在檢調發動偵辦本案以前，經過密集聯繫，由金學坪串稱
    說目擊證人，由卯○○出來作證說我經由金學坪找他，還要
    再加上他們自編自導的情節，但金學坪歷次作證，說詞閃爍
    ，在緊要我是否拿出紙條或者紙袋或者是跟卯○○談話內容
    ，他都推說不清楚，不知道，這剩下就是卯○○一人咬我而
    已，卯○○所謂送我春藥，但我並無性功能障礙，足證其所
    言不實等語。經查：
一、有關被告於八十四年間考取司法官，經訓練後於八十五年十
    二月六日分發初派桃園地檢署檢察官，並於八十七年七月十
    二日調派台北地檢署擔任檢察官至九十三年九月間離辭，轉
    任律師等情，為被告所是認，並有被告擔任檢察官歷年之公
    職人員財產申報表可憑（外放）。依法院組織法第六十條、
    第六十二規定，檢察官於其所屬檢察署管轄區域內執行實施
    偵查、提起公訴、實行公訴、協助自訴、擔當自訴、指揮刑
    事裁判之執行及其他法令所定職務之執行，是被告擔任檢察
    官期間，為依法令從事公務之人員，此部分事實，堪予認定
    。
二、藉勢勒索丑○○部分：
（一）有關九十一年八月二十三日，化名「小白」之人向台北市
      刑大偵一隊檢舉丑○○係竹聯幫份子，在台北市中山區有
      經營賭場等不法情事，受理「小白」檢舉之台北市刑大偵
      查員曾勝楠於九十一年八月三十日，持台北市刑大九十一
      年八月三十日北市警刑大一字第○九一六七○三一三○○
      號函，報請台北地檢署指派金股檢察官即被告指揮偵辦，
      被告承辦後，依職權核發通訊監察書，批示「准發監聽票
      如所列三線電話」，將台北市刑大列為聲請機關，指揮台
      北市刑大偵一隊對於丑○○之女友巳○○、姊妹懷芳珠及
      黃母黃林阿鵲名義所申請之三支室內電話實施監聽（台北
      地檢署九十一年度聲監字第三八五號，監察期間自九十一
      年八月三十日至同年九月二十七日），同時請書記官影印
      函文送分案（九十一年度他字第五五一○號），以違反組
      織犯罪防制條例罪名偵辦丑○○；九十一年十月二日，偵
      查員曾勝楠於前次監聽逾期數日後，又提出前一日始製作
      之偵查報告，請託被告依職權再准監聽室內電話一支及新
      查出丑○○使用之二支行動電話，被告依職權再核發通訊
      監察書監聽，迄九十二年三月六日止，偵查員曾勝楠按月
      提出偵查報告，以依監聽所查出丑○○及其小弟即寅○○○○○之男子所使用之行動、室內電話號碼，先後報請被
      告依職權核發監聽票（九十一年度聲監字第四四四號、第
      四九二號、第五一一號、第五四六號、第五八九號及九十
      二年度聲監字第二十五號、第一三三號），並於上述監聽
      期間之九十一年十一月間，監聽得知丑○○以電話向商人
      丙○○之妻己○○索討丙○○國外賭博欠債，偵查員曾勝
      楠則於九十一年十一月二十一日提出偵查報告，報請被告
      依職權核發監聽票，對丙○○住家電話實施監聽，以暸解
      丑○○有無涉及暴力討債情事（九十一年度聲監字第五四
      六號、第五八九號及九十二年度聲監字第二十五號、第一
      三三號）。而台北市刑大偵一隊監聽丙○○電話期間，發
      現有債主上門討債恐嚇情事，被告經台北市刑大偵一隊報
      告後，乃指揮台北市刑大偵一隊於九十一年一月二十日約
      談鄭志強，台北市刑大依鄭志強於約談製作調查筆錄時，
      供稱：「（你是否知道丙○○負債多少？債主為何人？）
      …我知道其中有一名債主叫丑○○…大約九十一年十一月
      底，有乙位自稱黃董之男子前來丙○○家中，請丙○○面
      處理債務問題…」等詞，於九十二年三月十八日，以丑○○涉有違反組織犯罪防制條例罪嫌為由，向被告請求許可
      聲請搜索丑○○住處，經被告審查許可後，向原審法院提
      出聲請搜索（九十二年度警聲搜字第四五四號），雖經原
      審值日法官審核結果，認為聲請書所附證據過於薄弱而予
      駁回，然於九十二年三月二十五日，被告則認定丑○○犯
      罪嫌疑重大，無一定之住居所、逃亡或有事實足認為有逃
      亡之虞，符合刑事訟訴法第七十六條第一款及第二款得不
      經傳喚逕行拘提之情形，以九十一年度他字第五五一○號
      案核發拘票，交予付台北市刑大偵一隊執行，限期於九十
      二年四月二日前須將丑○○拘提到案。九十二年三月二十
      五日下午六時二十分許，偵一隊偵查員傅天相等人持拘票
      至台北市中山區○○○路○段四十六號十二樓之一住處拘
      提丑○○，並經受搜索人丑○○同意，搜索丑○○住處後
      ，再將丑○○帶回隊部調查製作筆錄，當晚詢問完畢約晚
      間九時許，因被告已下班，遂依慣例將丑○○留置一晚，
      偵查員曾勝楠依內部規定上簽經大隊值星隊長於同日晚間
      九時五十五分許批可，將丑○○留置於大隊拘留室過夜，
      至翌日（二十六日）上午十時四十五分許，始將丑○○隨
      案解送台北地檢署，被告於丑○○解送台北地檢署拘留室
      後，並未立即訊問，而將丑○○繼續留置，至同日下午二
      時二十五分許，始指示法警將丑○○提解至台北地檢署五
      樓會議室訊問，訊畢乃批示將丑○○交保二萬元，並將該
      案送分九十二年度偵字第八五三四號偵辦；被告於九十二
      年四月二十二日、五月八日、五月十九日先後傳喚鄭志強
      、丙○○，均未到庭，於九十二年五月二十日書寫辦案進
      行單，批示訂期於九十二年六月九日傳訊丑○○，屆期丑
      ○○到庭應訊後，被告於九十二年六月十九日，以「從警
      方所實施通訊監察及搜索結果，並無法查得被告恐嚇、毀
      損或賭博、組織犯罪等事證」為由，將丑○○所涉上開案
      件為不起訴處分終結該案；而丑○○前於九十二年三月二
      十五日，經偵一隊拘提到案時，經採集尿液，警方送驗結
      果，發現有嗎啡陽性反應，涉嫌違反毒品危害防制條例，
      偵一隊於九十二年六月五日另行移送，台北地檢署於九十
      二年六月十九日分九十二年度毒偵字第一二一二號案由霜
      股承辦，經霜股檢察官聲請法院裁定應送觀察、勒戒，丑
      ○○於九十二年六月二十七日搭機至大陸地區滯留不歸，
      經霜股檢察官通緝後，至九十五年十月二十二日始返國投
      案等情，為被告所不爭執，核與證人即台北市刑大偵一隊
      偵查員曾勝楠、傅天相、丙○○之管家鄭志強、丑○○於
      台北市調查處詢問、檢察官偵查時證述相符（他字卷第五
      十一頁背面至第五十四頁、第六十七頁至六十九頁、第八
      十一頁至第八十四頁、偵查卷(一)第六十頁至第六十三頁、
      第八十九頁背面至第九十二頁背面、第一○四頁至第一○
      七頁、第一四二頁至第一四五頁），且有台北市政府警察
      局刑事警察大隊簽呈（偵查卷(一)第五十九頁）、台北市刑
      大九十一年八月三十日北市警刑大一字第○九一六七○三
      一三○○號函、偵辦竹聯幫派份子丑○○涉嫌組織犯罪、
      持有槍案偵查報告書、「小白」九十一年八月二十三日偵
      訊筆錄（台北地檢署九十一年度他字第五五一○號丑○○
      違反組織犯罪防制條例案件偵查卷第一頁至第六頁）、台
      北市刑大九十二年三月二十六日北市警刑移一字第○九二
      三三六五三九○○號移送書、拘票、搜索同意書、搜索扣
      押筆錄、扣押物品收據、九十二年三月二十六日點名單、
      九十二年三月二十六日偵查筆錄、刑事保證金收據、辦案
      進行單、九十二年四月二十二日、九十二年五月十九日點
      名單九十二年六月九日偵查筆錄（九十二年度偵字第八五
      三四號丑○○違反組織犯罪防制條例偵查卷第一頁、第二
      頁、第四頁、第五頁、第八頁至第十頁、第三十四頁至第
      三十九頁、第四十二頁至第四十六頁、第四十七頁至第五
      十一頁）、九十一年度聲監字第三八五號、第四四四號、
      第四九二號、第五一一號、第五四六號、第五八九號、九
      十二年度聲監字第二十五號、第一三五號通訊監察卷宗、
      九十二年度警聲搜字第四五四號卷宗、台北市刑大存檔之
      偵一隊刑案偵查卷宗（丑○○案）、台北市政府警察局士
      林分局九十一年十一月二十三日北市警士分刑字第○九一
      六四三九九七○○號刑事偵查卷宗、台北地檢署觀察勒戒
      處分執行指揮書（他字卷第四十五頁）可稽，此部份事實
      堪予認定。
（二）有關丑○○交保後，被告藉其執行偵查丑○○違反組織犯
      罪條例案件之職權，推由共犯卯○○向丑○○勒索財物等
      情，已據證人卯○○、丑○○、金學坪、巳○○、戊○○
      證述甚詳。茲引述如下：
    1.證人卯○○於偵訊及原審之證述：
      於九十五年十月三十一日偵訊證稱：我當初組織犯罪經
        過高院抗告成功…（九十一年）三月二十九日…獲得交
        保…我交保後，丁○○就找了金學坪聯絡我，並約我出
        來…當時丁○○、金學坪及我三個人，在金學坪律師位
        於羅斯福路的事務所見面…丁○○當時用台語暗示問我
        願不願意處理，我告訴他我真的沒有錢，丁○○就問我
        怎麼辦，我告知他『看以後能不能補你』，所以丁○○
        日後才會有各種組織犯罪的案件都會找我，因為他知道
        我本來就是一個不好的底子，和台北市大都的兄弟朋友
        都很熟，基本上就是問對方願不願意處理…丁○○和我
        見面時，就會寫一張小條子…有當事人的地址、姓名等
        相關資料。我和丑○○本來就認識很久，丑○○當時被
        抓有上電視。在他交保後第二日，丁○○就約我了…是
        金學坪打電話給我，我開車到金學坪律師辦公室樓下，
        丁○○和金學坪律師一起下來，我載他們到金華街的麵
        店吃午餐，丁○○就問我：『昨日你有沒有看電視？作
        珠寶的丑○○你是不是認識？』…說這個要託我處理，
        並說這個已送過二次治平，這次不處理的話，如果起訴
        他又要被送治平，我就說『好啊』，我就問丁○○『不
        然怎麼樣？』，丁○○就比一個『二』的手勢，我知道
        是二百萬的意思…告知丁○○『你也好了，打個折吧』
        。我就去丑○○的會館找丑○○，告知丑○○上開意思
        ，丑○○破口大罵，我當時勸丑○○『老大，你已二次
        了，職權在他手上，你可能得罪不起，你考慮考慮』，
        丑○○在做治療…沒有答應，也沒有說不好，就叫我第
        二日去…第二日我又去丑○○那裡…丑○○拿了四克拉
        的方鑽，並說『這是你嫂子的，也是結婚的戒指』，叫
        我拿去處理，我就打電話給金學坪律師，請他約丁○○
        在金學坪律師的辦公室見面，並把東西交給丁○○，丁○○看到鑽戒連碰都沒碰，並說『你想要害我，這個是
        證據』，丁○○…要現金，我就請他等我幾日…丑○○
        一直告知我，這個鑽戒值二百多萬元…我就先找一個朋
        友黃寶銘可不可以借錢，他拿去給何麗玲的姑媽看，說
        只能借五十萬…我後來又找子○…他女朋友是做珠寶…
        可以借給我六十萬，但還要算三分利…她給我五十八萬
        二千元，我就貼了一萬八千元，弄齊六十萬元，然後打
        電話給金學坪律師，請他聯絡丁○○過來…金學坪律師
        當時回我電話，說丁○○當日沒有空，約我第二日中午
        。第二日中午…我就上去金學坪律師的事務所…我單獨
        和丁○○碰面…我就把錢放在桌上…我就告知丁○○『
        就這麼多，要不要隨便你』…丁○○…說『要不要我通
        知你，丑○○下次開庭的時間』…過了二日，我們三人
        又約到金華街吃牛肉麵…丁○○就在車上拿一張小紙條
        給我，上面有寫下次開庭的日期、時間，我後來有傳達
        給丑○○等語（他字卷第八十八頁至第九十頁）。
      於原審證稱：在九十一年三月二十九日合議庭讓我交保
        後，不到一個星期我就到金學坪辦公室去問他，我說辦
        我這案子的丁○○你是否認識那時我與被告還沒有往來
        ，我就說你約約他好不好，我記得金學坪有打電話給我
        ，叫我過去…我記得我中午就去，辦公室進去的右手邊
        就是會客室，那天我有見到被告，我說這事與我無關為
        何要聲押我，被告說他可以不起訴我，問我是否要處理
        一下，我說我沒有錢，且這案子與我無關，我就拒絕了
        ，後來我被起訴…我知道證人金學坪與被告有師生的關
        係且是好朋友，我自己有未違法又被拘提聲押禁見的經
        驗。我與證人金學坪大約一個禮拜二到三次一起到金華
        或永康街吃牛肉麵，被告有過兩到三次一起去…有一次
        在永康街吃牛肉麵時，他說有一個做珠寶的老大，叫丑
        ○○你是否認識，我說我很熟，我叫他老大叫二十幾年
        ，被告說丑○○有案子在他手上前兩天才交保，我說我
        有在電視上看到他被拘提的新聞，被告說這東西很好處
        理，我說我去找找人看看…他說這是做珠寶的大頭，比
        手勢二，我的認知二就是兩百萬，我就點頭說我去溝通
        溝通看看…因為我與丑○○很久沒有聯絡…離開後我打
        了幾通電話請朋友聯絡他…到他在農安街的一樓辦公室
        ，這是在大約在四月初的時候，轉告丑○○我有類似痛
        苦的經驗，我說老大我現在直接得到你官司的訊息，你
        看要不要處理一下這事情，我跟他講『禿子』（即被告
        ）要兩百萬，依照我的關係打個七、八折，付個一百五
        、六就可以，他當時對我大叫，他說沒有犯法…講了很
        多，我說老大你看看我認識被告十幾年還被聲押禁見，
        我舉了我的例子我說我們年紀都大了，經不起這些事務
        ，丑○○說這兩天再去找他，當場他並沒有答應…他有
        打電話給我，叫我過去並交了一顆四克拉多的鑽戒給我
        ，他說這鑽戒值兩百多萬，他說你拿去處理我跟他講的
        這件組織犯罪防制條例的事情。交這顆鑽戒的時間是九
        十二年四月初，地點是在農安街會館或吉林路、民權東
        路交岔口辦公室十三、十四樓等語（原審卷(二)第三十五
        頁至第三十六頁反面）。
    2.證人丑○○於偵訊及原審之證述：
      於九十五年十月三十一日偵訊證稱：當我被交保二、三
        日後，槌子（卯○○）打電話給我，問我是不是有一件
        案件在柯檢手上，我說我不知道柯檢是何人，他說柯檢
        就是一位老老的、禿頭檢察官，也就是承辦我案子的檢
        察官…卯○○說柯檢請他來傳話…問我要不要處理…卯
        ○○說柯檢有打電話給他，問他是否認識丑○○，槌子
        回答『這個人我認識他十多年了，都叫他老大』，柯檢
        就說他在開珠寶店，槌子問他要如何，柯檢說既然是他
        老大，本來是要二百萬元處理的，那就打八折…一百六
        十萬元…我一聽就抓狂…我不給，槌子就一直說，不要
        和他賭氣，並說以前有一個老大，被柯檢盯上了，沒花
        錢就移送管訓，我就說讓我想幾日再說，幾日後，槌子
        又和我聯絡上…當時我還有很多帳沒有收回來．就向我
        太太拿二顆彩鑽，一顆是四克拉，一顆是六克拉…我是
        先拿了一顆六克拉的彩鑽…換…一顆二克（拉）的白鑽
        及一些款項…我就拿…四克拉的彩鑽及另一顆二克拉的
        白鑽給槌子是處理，這二顆加起來也有二百萬元…是在
        我位於吉林路和民權東路交岔的住處十二樓等語（他字
        卷第八十二頁、第八十三頁）。
      於原審證稱：交保後隔兩、三天槌子來公司找我…說老
        大你有一個案子在柯檢的手上，我跟他說柯檢是哪一個
        柯檢，他說是一個沒毛的那個，我說那是檢察官嗎，他
        說是，我說你怎麼知道，他說以前我有一個案子在他手
        上，所以我們就變成很好，柯檢叫他出來，問他是否認
        識丑○○，他說有這個人我叫他老大十幾年，他說柯檢
        打電話叫他出來，跟他說要兩百萬，既然稱呼我老大就
        打八折要一百六十萬，我說我也沒有什麼事情，為何要
        給他錢，槌子說老大你的名字就是標籤，上次陳進興的
        事情你不是沒事情也被送到綠島，你自己怎麼跟官鬥，
        我當然不同意，他叫我想一想，我回去想後，很多人說
        服我，我還有很多帳沒有收，我隔了約一個禮拜或十幾
        天就屈服了，我就叫槌子過來，我拿一顆鑽石給他，我
        叫他自己變現，自己處理，他說老大這不夠，我說那個
        鑽石值一百二十幾萬，那顆鑽石有四顆拉，他當多少是
        槌子自己的事…槌子說那個鑽戒不到一百六十萬，所以
        又跟我要了一顆一克拉的鑽石，要給某人的太太，我說
        好，花錢消災，我沒有問他要給何人的太太，卯○○那
        時跟我說我拿這四克拉的戒指去向子○借八十萬元…第
        一次地點在我吉林路及民權路口的公司，第二次在我家
        建國北路三段六十八號五樓的旁邊一樓住宅內交給卯○○，是我太太拿給他的，第一、二次間隔時間多久我不
        記得，第二次交鑽的時間是在開完最後偵查庭的翌日等
        語（原審卷(二)第十六頁反面至第十七頁反面）。
    3.證人巳○○於原審證稱：我與丑○○是夫妻。九十二年間
      有拿鑽戒給丑○○，丑○○說有件送感訓的案子，什麼案
      子我不是很清楚，對方想要一百多萬，丑○○跟我說要幫
      忙拿錢的是槌子，我回答說我身上沒有那麼多錢，我剛好
      去贖了一批珠寶就拿了一顆方型約四克拉的鑽戒給丑○○
      。那顆鑽戒當時市價約一百多萬。因為丑○○說槌子跟他
      說對方要一百多萬…後來再交一顆約九十幾分的鑽戒…這
      都是丑○○講給我聽的，好像要送給人家老婆，槌子說某
      人幫了忙，要送給某人的老婆，是要酬謝中間人的…鑽戒
      有交到槌子手上，我聽丑○○講那枚鑽戒槌子只能借到六
      十多萬，借不到一百多萬，我說我身上也沒錢。我只聽到
      丑○○說槌子跟他說有人要提報他感訓，內容我不知道。
      丑○○有提槌子要去擺平這件事的對象是一個檢察官，但
      姓名我不知道…我同時交給丑○○兩枚鑽戒…我之前沒有
      提到六點二三克拉，是因為調查員跟我說你們六克拉根本
      沒有交給槌子，所以我剛才才沒有提到六點二三克拉的鑽
      戒…丑○○當時跟我要兩顆鑽戒要處理感訓的案件，沒有
      跟我說兩顆都要給槌子等語（原審卷(二)第六十頁反面至第
      六十一頁反面、第六十二頁反面、第六十三頁）。
    4.證人金學坪於偵訊及原審之證述：
      於九十五年十二月二十八日偵訊證稱：丁○○有時候會
        打電話至我事務所問我中午有沒有空，如果沒有事的話
        ，丁○○就會到我的事務所，有時候是我和丁○○二人
        ，有時候丁○○會叫我找載國祥去吃麵。印象中有一次
        是卯○○中午來找我，然後丁○○也在我事務所，我們
        三人就不期而遇，也順便坐載國祥的車一起去附近，在
        金華街及金山南路的麵店吃麵等語（偵查卷(二)第二四六
        頁、第二四七頁）。
      於原審證稱：被告是跟我學習民事執行的業務認識的。
        被告有無來過我的事務所，來我事務所的頻率，一個禮
        拜有一次。每次都是中午來的。卯○○在九十二年間應
        該有來過我的事務所。卯○○與被告在九十二年間有在
        我的事務所碰面。我們三個人有一起去吃過牛肉麵。卯
        ○○與被告應該都是透過我聯絡的。因為被告說不方便
        連絡他，所以不直接互打電話。我在調查局說被告還是
        北檢檢察官偵辦丑○○的案子，如果丑○○要處理的話
        可以透過卯○○找被告幫忙，是因為獨家報導有報出來
        ，我就問卯○○，他跟我說在我辦公室這案子是他處理
        的，他就是雜誌上所謂的四海幫的老大。有印象卯○○
        與被告有在你的面前討論過某人的案子要處理一下。我
        當時不知道是何案，獨家報導之後卯○○跟我說就是丑
        ○○的案子。卯○○請我聯絡被告到你事務所碰面的次
        數，印象中大概至少有三、四次。丁○○也曾請我幫忙
        約卯○○到我的事務所。他們二人到事務所碰面後談事
        的細節不清楚。好像有談到被告承辦的案子，好像有談
        到承辦的案子，內容不記得。對於九十五年度偵字第二
        四一○二號卷(二)第三六九頁背面第七、八行，我回答說
        在我辦公室談時，被告問卯○○是否認識該案的當事人
        ，名字不記得，只記得是組織的案子等情。現在回想起
        來好像是確實有這件事。被告在我的辦公室問是否認識
        當事人時，好像有拿紙條給卯○○，至於紙條上的內容
        ，我沒有看到，被告除問卯○○是否認識當事人外，好
        像說可以處理等語（原審卷(二)第四十二頁反面、第四十
        三頁、第四十四頁、第四十五頁反面、第四十六頁）。
    5.證人即金學坪之妻戊○○於原審證稱：九十二年間，被告
      丁○○有去過金學坪事務所。丁○○大約在中午時段去。
      我認識卯○○，九十二年間卯○○有去過金學坪事務所。
      被告及卯○○均認識我。卯○○來我先生事務所的時段，
      早上、中午、下午都有。卯○○與被告丁○○有同時在金
      學坪事務所。他們同時出現在事務所的時段，大約在吃中
      飯的時間。卯○○、被告丁○○、金學坪有在中午一起去
      吃過飯，他們好像說要去吃牛肉麵。九十二年間被告丁○○常去金學坪事務所，一、兩個禮拜一次。我在調查局及
      偵訊稱不記得卯○○有無在金學坪事務所與被告丁○○見
      過面，及被告丁○○與卯○○有無同時到天青法律事務所
      乙節。但現在回想過去會比較清楚等語（原審卷(二)第六十
      三頁反面、第六十四頁、第六十六頁反面、第六十七頁）
      。
    6.由上可知，依證人卯○○、金學坪、戊○○之證詞，被
      告於九十二年間經常出入金學坪律師事務所，且曾透過證
      人金學坪聯絡證人卯○○，相約於金學坪律師事務所討論
      被告所承辦之案件如何處理之問題，可知被告與金學坪、
      卯○○於本件事發前，常有往來。而證人卯○○於九十五
      年十月三十一日上午十時二十分許起，在台北市調查處製
      作筆錄接受調查時，開始否認被告有透過其向丑○○勒索
      財物一事，表示係丑○○主動拿鑽戒請其幫忙質借（他字
      卷第七十一頁、第七十二頁），於同日下午一時五十分許
      ，經與證人丑○○當面對質後，始供出有關與被告交往及
      被告透過其向丑○○勒索財物之經過（他字卷第七十四頁
      至第七十六頁），及證人卯○○於九十五年十二月二十一
      日上午十一時十五分許，至台北市調查處接受測謊鑑定（
      偵查卷(二)第二三一頁、第二三二頁），嗣於九十五年十二
      月二十八日上午十一時五分許起，在台北市調查處調查製
      作筆錄時，經調查員告知測謊結果未通過，證人卯○○始
      於當日台北市調查處調查員詢問及同日檢察官偵訊時，供
      出其交付勒索財物予被告時金學坪在場之經過（偵查卷(二)
      第二四一頁至第二四五頁、第二五○頁至第二五二頁），
      益見卯○○初供係礙於與金學坪、被告之交往情誼，而有
      保留、隱瞞。證人卯○○、金學坪、戊○○、丑○○、
      巳○○之證詞，因本件事發時間在九十二年四月間，距其
      等接受調查製作筆錄之時間－九十五年十月三十一日以後
      ，已超過三年之久，因而在細節方面稍有出入，惟就被告
      如何透過卯○○向丑○○勒索、勒索之金額、丑○○交付
      予卯○○處理案件之鑽石重量、價值、交付地點及丑○○
      因恐若遭追訴，將再度被提報流氓，始被迫交付財物等情
      節，所述大致相符，並與丑○○與卯○○於九十五年七月
      十一日下午四時十二分之通話內容：「Ａ（丑○○）：當
      初你那東西，鑽石拿去變賣多少錢？Ｂ（卯○○）：六十
      ……
      Ａ：那你六十都拿給柯，還是怎麼樣？
      Ｂ：對…
      Ａ：…我不是罵你說，花錢還搞的他媽的…那兩顆彩鑽戒
          有超過一百六十萬以上，一顆點多克拉的彩鑽，一顆
          四點多克拉的白鑽…我不知道你會變賣那麼低…
      Ｂ：…你聽我講完，你可能記了，只有從嫂子手上拔下一
          顆四顆拉，我去賣六十，拿去給禿子…
      Ａ：兩顆，我的帳單就寫兩顆嘛…
      Ｂ：沒有…我真的只拿到一顆…你聽我講完，你只有給我
          一顆方鑽…四點一七克拉…的色的…第二顆…就是你
          的不起訴處分書收到以後…你約我過去…你拿了一顆
          一克拉零三的戒指，叫我去送給老青（金）他老婆…
          只有一顆四點一七克拉從嫂子那邊…我不是賣，我找
          了個地方去押六十萬…跟他簽一個單子是三個月，當
          然早就被人家沒收了…我找了童強…押了六十萬元…
          一克拉零三分的，就是說『老青（金）』在這個事情
          上有幫忙，這是我主動跟你提的…」相符，有通訊監
          察作業報告表可憑（九十五年度聲搜字第一六一二號
          卷第一○八頁正反面、第一○九頁），參以金學坪係
          被告為學習司法官時之民事執行業務指導老師，二人
          素無怨隙，此據被告陳明在卷（偵查卷(一)第八十六頁
          、偵查卷(二)第二五五頁），巳○○與被告並不相識，
          經被告、證人巳○○供明在卷，又證人丑○○僅於九
          十二年三月二十五日經警持被告核發之拘票拘提解送
          台北市刑大後，翌日移送台北地檢署由檢察官偵訊後
          ，以二萬元交保候傳，嗣經被告以犯罪嫌疑不足而不
          起訴處分，及證人卯○○、金學坪於事發前尚與被告
          經常往來，交情匪淺情節，均詳如前述，其等無聯合
          證人丑○○、巳○○構陷被告入罪之必要，足見被告
          確有於執行偵查丑○○違反組織犯罪防制條例案件時
          ，藉偵查職權之執行，推由共犯卯○○轉達，向證人
          丑○○勒索財物。
（三）有關丑○○因心生畏佈，而交付鑽戒予卯○○處理，被告
      唯恐留下證據不願收受，卯○○乃予以質押借現，並交付
      現款六十萬元予被告等情，已據證人卯○○、金學坪、黃
      寶銘、子○證述甚詳。茲引述如下：
    1.證人卯○○於偵訊及原審之證述：
      於九十五年十月三十一日偵訊證稱：丑○○拿了四克拉
        的方鑽，並說『這是你嫂子的，也是結婚的戒指』，叫
        我拿去處理，我就打電話給金學坪律師，請他約丁○○
        在金學坪律師的辦公室見面，並把東西交給丁○○，丁○○看到鑽戒連碰都沒碰，並說『你想要害我，這個是
        證據』，丁○○…要現金，我就請他等我幾日…丑○○
        一直告知我，這個鑽戒值二百多萬元…我就先找一個朋
        友黃寶銘可不可以借錢，他拿去給何麗玲的姑媽看，說
        只能借五十萬…我後來又找子○…他女朋友是做珠寶…
        可以借給我六十萬，但還要算三分利，三個月不還錢就
        要沒收…她給我五十八萬二千元，我就貼了一萬八千元
        ，弄齊六十萬元，然後打電話給金學坪律師，請他聯絡
        丁○○過來…金學坪律師當時回我電話，說丁○○當日
        沒有空，約我第二日中午。第二日中午…我就上去金學
        坪律師的事務所…我單獨和丁○○碰面…我就把錢放在
        桌上…我就告知丁○○『就這麼多，要不要隨便你』…
        丁○○…說『要不要我通知你，丑○○下次開庭的時間
        』…過了二日，我們三人又約到金華街吃牛肉麵…丁○○就在車上拿一張小紙條給我，上面有寫下次開庭的日
        期、時間，我後來有傳達給丑○○等語（他字卷第八十
        九頁至第九十頁）。
      於九十五年十二月二十八日偵訊證稱：當日是午休時間
        ，不到一點時我到金學坪辦公室…丁○○已經在金學坪
        辦公室了，我就把提著的紙袋，裏面是一盒禮餅，禮餅
        裏有牛皮紙袋…裝有現金…六十萬元，我就拿給丁○○
        …丁○○…表示為何只有這點錢，我說這個案子只有二
        個人，應該是不構成組織犯罪…我拿丑○○的鑽戒就押
        了這麼多錢，我還貼了一萬多元利息，金學坪進進出出
        有看到經過…丁○○在現場有打開牛皮紙袋，他也用手
        摸摸看…我和丁○○在金學坪的辦公室只談了幾分鐘…
        丁○○就把裝錢的袋子拿走了等語（偵查卷(二)第二五一
        頁）。
      於原審證稱：他（丑○○）有打電話給我，叫我過去並
        交了一顆四克拉多的鑽戒給我，他說這鑽戒值兩百多萬
        ，他說你拿去處理我跟他講的這件組織犯罪防制條例的
        事情…九十二年四月初，是在農安街會館或吉林路、民
        權東路交岔口辦公室十三、十四樓…我評估這鑽戒變現
        無法達到這個數字，我打電話給金學坪叫他約被告，我
        將該鑽戒交給被告，但是被告不要，他說我要害死他，
        這是證據，我說你再等我幾天，我想辦法變現，我先…
        找黃寶銘告訴他原委，他就拿去鑑價後，他說無法達到
        我要的數字…因相差太遠…才去找子○…我說趕快想辦
        法看多少押多少，我說這是丑○○的案子，他就拿去鑑
        定…說槌子我只能借六十萬，我打電話給丑○○問他要
        借多久，他說要借三個月，我記得月息三分，丑○○當
        場在電話內就同意了，後來可能丑○○沒聽清楚，才在
        大陸打電話給我與我爭執說不是借八十萬為何變六十萬
        ，並說他付了錢也要把驗尿的事情擺平…子○給我五十
        八萬二，我用了手提禮餅的紙袋，錢放在禮餅盒裡面，
        裡面放六十萬元，我自己湊了一萬八，我記得我還買了
        大陸做的金牛壯陽的藥物，放在禮餅盒的下面，叫金學
        坪約被告到金學坪的辦公室，我就在四月中旬以前某一
        天的中午交給被告…現場有我、金學坪、被告，當時金
        學坪在接見當事人，電話很多，裡面外面的進進出出，
        就在事務所進去後左轉走到底的辦公室，金學坪有時把
        門關起來，不讓他太太聽見，他太太當時坐在門口的櫃
        台，我記得我將禮餅盒的袋子擺在桌上，跟被告說就是
        這麼多要不要隨便你，我記得被告好像沒有說什麼話。
        我送錢給被告後要如何取信於丑○○，真的有轉送給被
        告的方法，就是我在丑○○接到傳票之前就告訴他開庭
        的正確時間。至於如何知道丑○○下次的開庭時間，我
        只能說我忘記了，不是被告告訴我的就是金學坪轉告我
        的。對於九十五年度他字第二八八四號卷第七十六頁所
        示，我在調查局回答說在前往金華街的路上塞了一張紙
        條給我上面記載開庭時間…只開一次庭乙節，我確實有
        這樣講，我講的是實在，我今天細節有些忘了。後來我
        有回報給丑○○第二次開庭的時間。不是在農安街就是
        在吉林路跟丑○○講的，時間我忘記了，我跟他說事情
        都辦好了，現在未收到傳票前，我就先告訴你下次開庭
        正確的時間…我跟他說再開一次庭就結束了等語（原審
        卷(二)第三十六頁至第三十八頁正面）。
    2.證人金學坪於偵訊及原審之證述：
      於九十五年十二月二十八日偵訊證稱：有一次卯○○有
        帶一袋東西…當時我不知道是丑○○這個案子…因為有
        雜誌登載丑○○送錢的事，我問卯○○後…才知道卯○○送錢是為了丑○○的案子…那日丁○○也到我辦公室
        ，丁○○離開時有把卯○○帶來的紙袋帶走…就是一個
        紙的手提袋…裏面有一個好像裝喜餅的禮盒，禮盒下面
        有一個牛皮紙袋，就這樣包著放在最下面…來的時間是
        中午，當日我事務所中午好像有別的當事人在，卯○○
        提著紙袋先到，後來丁○○進來…他們就在我的辦公室
        談某一個案子的事，因為我進進出的，我只記得丁○○
        先走，而且他把該紙袋整個拿走等語（偵查卷(二)第二四
        七頁）。
      於原審證稱：有印象卯○○與被告有在我的面前討論過
        某人的案子要處理一下。當時不知道，獨家報導之後卯
        ○○跟我說就是丑○○的案子…印象中有一次，就是一
        個手提裝喜餅的紙袋，裡面看到一個喜餅的禮盒，地點
        在我辦公室，沒看到交付紙袋的情形，他們在談，我在
        忙進進出出的，印象中被告要走的時候把那個紙袋拿走
        ，沒注意他們談話的內容。我、卯○○、被告有同車過
        ，辦公室見完面後要一起去吃牛肉麵。三人一起在車上
        時，沒印象被告交東西或紙條給卯○○。對於九十五年
        度偵字第二四一○二號卷(二)第二三九頁反面所示，我在
        調查局回答當天卯○○確實去吃牛肉麵…路上丁○○確
        實拿一張紙條，被告當時表示開一次庭就好乙節，我有
        講過這些。我剛才說沒印象，是因為時間太久，忘記了
        。我不清楚喜餅禮盒裡面有裝什麼東西。後來雜誌登出
        來之後，卯○○有跟我提及禮餅袋裡面有錢等語（原審
        卷第四十三頁、第四十六頁反面）。
    3.證人丑○○於偵訊及原審之證述：
      於九十五年十月三十一日偵訊證稱：二顆彩鑽及白鑽…
        槌子就拿去處理，後來在過程中，槌子是說他先向他人
        借了八十萬，還不夠，我叫他把當票給我看，他才說是
        向私人借的，我就說他借的（得）太底（低），槌子說
        他自己會想辦法…自己加錢，我告知槌子『我認為我只
        是討債，並沒有組織犯罪，他要給我拿這個錢，我很不
        甘願，而且條子可能會搞我，我希望既然拿我的錢，就
        要幫我消災』，槌子就說他會處理，後來有一日，槌子
        告知我都處理好了…在我還沒有接到傳票時，就告知我
        幾時要出庭，只出一次庭就好可以了，結果我收到傳票
        後，的確是六月九日，開庭當日的檢察官就是原來移送
        當日處理我案子的那一位柯檢察官，開庭時檢察官並沒
        有問我幾句話就結束了等語（他字卷第八十三頁）。
      於原審證稱：卯○○拿了前面兩顆鑽戒後，我沒有追問
        兩顆鑽戒處理的結果。案發後才說鑽石只拿到六十萬，
        且是用借的…是在調查局跟我對質時才知道他有加錢進
        去。卯○○有說承辦檢察官姓名，他來找我就說這個名
        字，他說柯檢，我接到傳票時確實是這個名字。最後一
        次偵查庭的時間，是我接到傳票前約一週，卯○○來我
        公司告訴我的。當時已經交付鑽石，在第二次開庭前，
        卯○○跟我說他有拿鑽石去向人家借錢，借八十萬，利
        息不知道，我與被告沒有發生過糾紛，我沒有與他講過
        話。何配合調查局回國出庭作證，是因為我不想流亡在
        外，我回來的原因與丁○○沒有關係，我不想讓大陸的
        人認為我是逃亡在外的。願意坦承交付鑽石給卯○○，
        是因為媒體已經報出來，市刑大與調查局都有在監控、
        錄音，我如何跑，我也怕調查局搞我。當初卯○○說檢
        察官拜託他跟我講，我就先後交給他兩顆鑽戒。至於現
        金有無交到被告，我沒有確定，但是因為卯○○知道開
        庭的時間、檢察官的名字，且果然我的事情一庭就結束
        ，治安法庭哪有一庭就結束的，所以一定有去處理等語
        （原審卷(二)第十九頁、第二十頁反面至第二十一頁反面
        ）。
    4.證人黃寶銘於九十五年十一月一日台北市調查處證稱：大
      概二、三年前（九十二年）左右，卯○○確實曾帶一枚鑽
      戒到我家，向我表示鑽戒是丑○○的，看能不能變賣或借
      錢，因我不懂珠寶…請當時住在同址十一樓何麗玲的姑媽
      …幫忙鑑價，但是因為價錢不好…卯○○就又將該枚珠寶
      拿回去…卯○○當時有跟我表示…變賣該鑽戒是丑○○要
      處理事情，需要用錢，但實際處理什麼事情，他也沒講，
      所以我不清楚等語（他字卷第一○○頁）。
    5.證人子○於九十五年十一月一日台北市調查處證稱：九十
      二年間…某日卯○○持一枚四點多克拉的鑽戒到我家…表
      示：『這枚戒指原是丑○○花一百多萬元買的，看能借多
      少錢』…第二天我就找了一家銀樓詢價，銀樓表示：『大
      約五十萬元』，我就聯絡卯○○…卯○○表示希望能借到
      六十萬元…應他…條件是月息三分，三個月不還就隨便找
      我處理…並約定幾天後…在三軍總醫院內湖分院將錢交給
      他…（你於九十二年四月二十一日現金領款五十萬元，是
      作何用途？）…這個錢就是借給卯○○，連同我原本身上
      的現金，給他五十八萬二千元等語（他字卷第九十四頁、
      第九十五頁）。
    6.綜觀上揭證人卯○○、丑○○、金學坪證詞，雖細節稍有
      出入，惟就丑○○因恐若遭追訴，將再度被提報流氓，始
      不得不將約四克拉之鑽戒乙枚，透過卯○○質借現款，再
      將現金六十萬元交予被告等情，所述大致相符。如前所述
      ，證人卯○○、金學坪於事發前尚與被告經常往來，非無
      交情，其二人當無構陷被告入罪之必要，且依證人黃寶銘
      、子○上揭證詞，可知證人卯○○確有將上開鑽戒質借現
      款，衡諸常情，證人卯○○、丑○○、金學坪如係惡意杜
      撰事實構陷被告，何以大費周章先後持鑽戒向證人黃寶銘
      詢價、並向證人子○質借現款？另據證人丑○○所述，其
      於九十二年六月九日開庭前，尚未收到傳票，即已經由證
      人卯○○告知承辦檢察官係被告、開庭日期、時間及再開
      一次庭就結案等訊息，直到收到傳票始確認相符，且被告
      於該次庭期後，於同年六月十九日終結該案，並為不起訴
      處分一節，經核與台北地檢署九十二年度偵字第八五三四
      號卷宗無誤，從而，若非被告將開庭日期、時間及再開一
      次庭就結案等訊息，告知證人卯○○，一般外人何以能於
      事前即知悉上開關於檢察官偵辦案件之進度？且若非被告
      向證人卯○○傳達其為承辦檢察官之訊息，一般外人如何
      知悉台北地檢署指派被告偵辦？何況被告確於開庭後，對
      丑○○為不起訴處分，亦與證人卯○○向證人丑○○傳達
      之內容相符，益徵被告確有收取證人丑○○交付之財物。
    7.至於起訴書載被告指示偵查員將丑○○留置警局一夜乙節
      ，為被告所否認，且證人即承辦警員曾勝楠於原審證稱：
      一般拘提到案都會即時解送，但如果超過十點，會打電話
      去地檢署問，如果檢察官下班會先拘留一晚後再送地檢署
      。本件不記得檢察官有指示明天再解送等語（原審卷二第
      一三○背面，一三二頁背面）。是被告此部分所辯尚非無
      據，起訴事實應予更正。
三、藉勢勒索庚○○部分：
（一）有關士林地檢署檢察官指揮台北市刑大偵二隊偵查員於九
      十一年九月二十六日查獲庚○○涉嫌指揮操控四海幫海罡
      堂，移送士林地檢署偵辦後，九十二年一月間，台北市刑
      大偵一隊，以四海幫海罡堂犯罪組織仍有繼續活動情形，
      報請台北地檢署指派被告指揮偵辦，被告於九十二年一月
      二十一日依職權實施通訊監察，指揮偵一隊監聽綽號「小
      武」之癸○○等人使用之行動電話門號；九十二年三月十
      八日，台北市刑大偵一隊以庚○○、辰○○、癸○○、壬○○等人涉有違反組織犯罪防制條例罪嫌為由，向被告請
      求許可聲請搜索庚○○等人住處，經被告審查許可後，向
      原審法院提出聲請搜索（九十二年度警聲搜字第三一五號
      ）核准，被告於同日，未先行傳喚庚○○，即認定庚○○
      有刑事訟訴法第七十五條「被告經合法傳喚，無正當理由
      不到場者，得拘提之」事由，以九十二年度聲監字第一五
      三號通訊監察案號，逕依職權簽發拘票，指揮偵一隊於翌
      日（十九日）下午一時許，前往台北市○○區○居街二十
      三號六樓拘提庚○○，先帶回偵一隊由偵查員傅天相詢問
      後，於同日晚間將同案拘提之海罡堂正、副堂主辰○○、
      癸○○及行動組長壬○○一併解送台北地檢署，被告於訊
      畢後，向原審法院聲請羈押涉嫌重大之辰○○及癸○○，
      另批示將庚○○、壬○○各交保五萬元，並將該案送分九
      十二年度偵字第七九四八號偵辦；九十二年五月五日，被
      告書寫辦案進行單，批示訂期於九十二年五月十五日傳訊
      庚○○，與辰○○、癸○○、壬○○對質，九十二年五月
      十三日，被告以原羈押原因已消滅為由，製作停止羈押聲
      請書，向原審法院聲請將在押被告辰○○、癸○○交保釋
      放，九十二年五月十五日，被告如期開庭訊問庚○○、壬○○及在押被告癸○○、辰○○後，即將在押之癸○○、
      辰○○移送原審裁定交保釋放，並於九十二年十一月二十
      七日，將上開案件偵查終結，辰○○、癸○○及壬○○均
      經起訴，庚○○部分，則以查無犯罪事證為由經不起訴處
      分等情，為被告所不否認，並有台北市刑大偵一隊簽、偵
      查報告書（九十二年度警聲搜字第三一五號庚○○等違反
      組織犯罪防制條例偵查卷第二頁至第六頁）、台北市刑大
      九十二年三月二十五日北市警刑一字第○九二三三五九一
      六○○號移送書、台北地檢署拘票（九十二年度度偵字第
      七九四八號庚○○等違反組織犯罪防制條例偵查卷(一)第一
      頁至第三頁、第五十三頁、第五十四頁）、庚○○等違反
      組織犯罪防制條例案件台北市刑大移送士林地檢偵辦之移
      送書資料、台北地檢署九十二年三月十九日點名單、九十
      二年三月十九日偵查筆錄、暫收訴訟案款臨時收據、刑事
      保證金收據（同前偵查卷(二)第五十六頁至第六十六頁、第
      六十七頁至第七十四頁、第八十二頁）、九十二年五月十
      五日偵訊筆錄、士林地檢署九十一年度偵字第九八五九號
      、第一一九四六號、九十二年度偵字第三五六○號起訴書
      （同前偵查卷(三)第四十八頁至第五十二頁、第六十三頁至
      第七十二頁）、台北地院九十二年度偵聲字第一二二號號
      辰○○、癸○○刑事卷宗可稽。
（二）有關庚○○交保後，被告藉其執行偵查庚○○違反組織犯
      罪條例案件之職權，推由共犯卯○○向庚○○勒索財物等
      情，已據證人卯○○、金學坪、庚○○、午○○、乙○、
      鄭人鐖證述甚詳。茲引述如下：
    1.證人卯○○於偵訊及原審之證述：
      於九十六年二月五日偵訊證稱：本來是金學坪律師找我
        ，我就去金（金學坪）的辦公室，丁○○也在…柯就拿
        一張條子給我上面寫了庚○○的出生年月日及委任律師
        等資料…問我是否找得到，我說找得到，他說這個人有
        組織犯罪防制條例犯罪的案子由他辦，這些金學坪有無
        在旁邊聽到我不清楚，被告問我是不是可以比照丑○○
        的模式，我就意會得出來…出來後，我就問午○○問他
        找不找得到，午○○說可以，晚一點庚○○就打電話給
        我…見面後，我還把丑○○的事舉例出來，我請他考慮
        老柯想要他給的錢的事，庚○○告知我這件案子士檢和
        北檢都在辦…我就告知庚○○，我們得罪不起這個王八
        蛋…隔了十日，我為了一個朋友訴狀的事去找金學坪律
        師，又在該事務所碰到丁○○，丁○○用台語問我：『
        事情怎樣？』，他並告知我他這邊…不起訴的話，因為
        案情雷同，庚○○可以拿去抵士檢那邊的案子。後來我
        於當日或第二日晚上…打電話給庚○○…把老柯說的話
        傳給他…後來過了十日或是半個月，庚○○約我在民生
        東路和吉林路口的浪漫一生咖啡館…乙○陪同庚○○到
        咖啡館，庚○○拿了五十萬元給我，並說『槌子，你自
        己看著辦』，拿錢後我就打電話給金學坪，告知他『老
        金，幫我聯絡禿子』，我就記得可能是第二、三日中午
        ，我就把錢拿到金學坪律師的辦公室…只有中午地檢署
        才休息，我記得我貼了十萬元，籌足了六十萬元，並用
        牛皮紙袋裝著交給老柯等語（偵查卷(二)第三六五頁）。
      於原審證稱：我知道九十二年庚○○同時被士林地檢及
        台北地檢辦組織犯罪條例的案子。，是因為被告丁○○
        用小紙條告訴我…小條子上面有案號跟庚○○的姓名…
        他問我是否可以處理。紙條上有案號與姓名。我記得被
        告還跟我講押了兩個小弟…當時已經把丑○○的錢給被
        告…我是透過米粉即午○○與庚○○聯絡，我跟他說庚○○有點麻煩請幫我聯絡與他見面，很快庚○○電話就
        打給我，是米粉把我的電話給庚○○，約我在敦化南路
        與忠孝東路口的巷子口見面，庚○○上我的車，我在車
        上把這些事情講了一下，我說實在不太好，他說這個案
        子在北檢去調查他的案子有百分之九十的雷同都已經在
        士林地檢偵辦，他問我怎麼辦，一案不能兩辦，庚○○
        還有提到兩個在押的小弟的問題…我與庚○○第二次見
        面有說要出多少錢才可以把案子處理掉。我透過金學坪
        去找被告的，約在金學坪辦公室…第二次見面談了什麼
        ，我把庚○○告訴我北檢的案子與士林地檢的案子雷同
        轉達被告，被告說要用這個案子的不起訴處分去抵銷士
        林地檢的偵辦…被告有講開庭日期，及要讓被告與兩個
        在押的小弟對質的事情，對質後就可以讓兩個小弟交保
        ，就可以讓庚○○不起訴處分，讓庚○○拿這份不起訴
        處分書給士林地檢抵銷，當時提到要六十萬元，這六十
        萬元包含讓這兩個小弟交保，因為丑○○也是六十萬…
        事後有轉告庚○○…大約在夏天的九十二年六、七月，
        地點在浪漫一生咖啡廳，庚○○拿給我五十萬元現金，
        我跟他說可能…不夠，乙○以老大哥的身分說：好了好
        了由你全權處理幫幫忙。庚○○交給我五十萬元的時間
        是在九十二年五月十五日開庭前…，剛才說大約六、七
        月是錯誤。庚○○給我錢後我第二天就給被告了，我能
        明確的記得是在那兩名小弟交保前付款給被告，被告收
        了錢就將那兩名小弟釋放，以交保為分界點我明確記得
        ，以開庭日期為分界點我就記不太清楚等語（原審卷(二)
        第八十四頁反面至第八十七頁正面）。
    2.證人金學坪於原審證稱：丁○○有請我幫忙約卯○○到我
      的事務所。他們二人事務所碰面後談事細節我不清楚。好
      像有談到被告承辦的案子。好像有談到承辦的案子，內容
      不記得。被告在我的辦公室問是否認識當事人時，印象中
      好像有拿紙條給卯○○，紙條上的內容？我沒有看到，被
      告除問卯○○是否認識當事人外，好像說可以處理。剛才
      所述的紙條大，不是很大，小紙條，白色的，好像是便條
      紙，沒有黏貼的，但我沒有去摸，有無黏貼我不清楚等語
      （原審卷第四十五頁反、第四十六頁正面）。
    3.證人庚○○於台北市調查處及偵訊之證述：
      於九十六年二月五日台北市調查處證稱：我於九十二年
        一月二十日甫出台北看守所…九十二年三月十九日，遭
        台北市刑警大隊偵一隊逮捕，移送台灣台北地方法院檢
        察署，由柯檢察官承辦，移送當日以…五萬元交保…交
        保後沒多久…卯○○…透過友人午○○（綽號『米粉』
        主動找我…經我聯絡卯○○，雙方第一次約在敦化南路
        、忠孝東路口附近路邊見面，卯○○當場對我說…是否
        有案子落在丁○○手上…他可以幫我跟丁○○解釋溝通
        ，我便請卯○○幫忙說明事情真相…沒多久卯○○又約
        我第二次見面…跟我說下庭開庭會讓我與辰○○、癸○○二人對質，只要對質過關，本案可以花一百萬元解決
        …七至十天要我答覆，我當時跟卯○○說沒有錢，而且
        我本來就是清白的，沒有必要花錢…因為此期間，我另
        …已遭台灣士林地方法院檢察署起訴，基於多一事不如
        少一事的心態，在期限內、對質前，我即設法籌錢，並
        在籌到錢當天…主動約卯○○第三次見面…請卯○○幫
        忙去跟丁○○解清楚，並拿了現金五十萬元的錢給卯○○，卯○○有表示丁○○的開價最底限是六十萬他還要
        貼十萬元…沒多久檢察官就傳喚我去對質，對質以後就
        沒有再傳喚我出庭…當初我基於慎重，請乙○一起前往
        見證我有交付五十萬元給卯○○，請他幫我處理事情等
        語（偵查卷(二)第三五○頁反面至第三五二頁正面）。
      於九十六年二月五日偵訊證稱：我於九十一年被市刑大
        偵二隊移送士林地檢署，收押三個多月被飭回…回家後
        一個月，市刑大偵一隊…來我安居街住處，又以組織犯
        罪的名義來拘提我，當日就被帶到市刑大作筆錄，後來
        …被移送北檢開偵查庭…丁○○檢察官訊問…同案另有
        三個人被送進來…辰○○、癸○○及壬○○…大約十日
        、半個月左右，卯○○透過午○○…聯絡我…我的確是
        有打電話給卯○○，戴就約我見面…問我是不是有一個
        案子…在丁○○的手裏…卯○○說丁○○和他很熟…丁○○可以幫得上忙…我們又約第二次見面…見面後，卯
        ○○告知我，過幾日丁○○會安排我和辰○○、癸○○
        對質，看他們是不是和我認識或是聯絡…如果沒有問題
        ，一百萬就可以解決，我說我現在沒有這個錢，卯○○
        要我回去再考慮一下…過了十日…對質開庭前，這時我
        還沒有收到傳票…卯○○已告知我幾日要開庭，我就交
        付…五十萬元給卯○○…我籌（到）錢還沒給卯○○前
        ，我已收到傳票，而且開庭日期就如卯○○所說的，我
        就沒有再懷疑…我當面把錢交給卯○○，並請卯○○向
        丁○○解釋清楚，我當時只把這個事情解決掉…我是向
        一位姓楊的大姊借錢，她又轉向『鄭董』借錢等語（偵
        查卷(二)第三五三頁至第三五五頁）。
    4.證人午○○於原審證稱：九十二年間我認識卯○○，卯○○是我女朋友的妹妹的男友。九十二年間卯○○有為了庚○○的組織犯罪案件而找我。他有請我聯絡庚○○…卯○○說庚○○有件案子在地檢，請我聯絡庚○○，我用電話
      聯絡，因為卯○○沒有庚○○的電話，後來庚○○打電話
      給卯○○，他們約在敦化南路附近。事後庚○○或卯○○
      多少有提到一點後續，庚○○本身那時不太願意處理台北
      地檢的部分，因為他在士檢有個案子被起訴，他有點抱怨
      …卯○○有提到，當時好像談的金額是六十萬，庚○○說
      好像沒有送到這個金額，卯○○有代墊十萬元。庚○○有
      抱怨一案兩辦，後來決定要付錢，是因為當時被告辦案都
      是社會人士的案子，與道上有交往的人，碰到他的案子都
      會頭痛，就是擺明要錢。庚○○打電話給卯○○，我會知
      道，是因為庚○○是我打電話跟他聯絡的，事後雙方都有
      跟我提，庚○○還為了怕卯○○拿了錢沒有幫他，他還找
      了證人乙○。卯○○代墊十萬元的事，事卯○○有向我抱
      怨，說庚○○付錢沒有付得很乾脆，我沒有拿這件事情去
      問過庚○○，但是事後庚○○有抱怨，他說錢送得沒有很
      甘心，因為士檢的案子被起訴。（卯○○在跟我的通電話
      中沒有提過丁○○三個字，但是我們在電話中都簡稱他為
      禿子等語（原審卷第一三五頁反面至第一三六頁反面）。
    5.證人鄭人鐖於台北市調查處證稱：九十二年間四月前後，
      庚○○主動打電話給我，在電話中向我表示，他要找我出
      去…他表示他目前官司纏身，需要一筆錢打官司，我問他
      需要多少，他表示大概要五十萬元…要請律師…表示他很
      快就會還給我…二、三天後，我將庚○○要借的五十萬元
      準備好後，就打電話給他，約他到台北市○○路二十號騎
      樓下拿錢，庚○○到之後，我就將五十萬元現金交給他，
      庚○○看一下，確認是五捆後就拿，我和他沒多講什麼話
      等語（偵查卷(二)第三八五頁）。
    6.由上揭證人卯○○、金學坪、庚○○、午○○、鄭人鐖所
      述互核以觀，證人庚○○於九十二年間，因違反組織犯罪
      防制條例案件，由台北地檢署指派當時擔任檢察官之被告
      偵辦，被告於訊問證人庚○○後將其交保，嗣被告透過證
      人金學坪聯絡證人卯○○，證人卯○○復透過證人午○○
      與證人庚○○取得聯繫，由證人卯○○向證人庚○○傳達
      被告勒索之意，證人庚○○因恐不從即遭起訴，因而向證
      人鄭人鐖借款五十萬元，經由證人乙○之陪同，將現金五
      十萬元交付予證人卯○○，欲透過證人卯○○將款項交付
      予被告，以免遭起訴各情，其等分別就被告如何透過證人
      卯○○向庚○○勒索、勒索之金額、證人庚○○實際交付
      之金額、時間、地點、款項來源等情節，所述大致相符，
      而證人卯○○、金學坪於事發前尚與被告經常往來，交情
      匪淺，至庚○○僅於九十二年三月十九日經警持被告核發
      之拘票拘提解送台北市刑大製作筆錄，並於當日移送台北
      地檢署由檢察偵訊後，以五萬元交保候傳，嗣經被告以犯
      罪嫌疑不足而不起訴處分，均詳如前述，被告並稱：「…
      庚○○在九十四年間，曾因組織犯罪案件（士林地檢署偵
      辦），經由林丁濺介紹，委任本律師事務所偵辦…」（偵
      查卷(二)第三九九頁），午○○、鄭人鐖二人，則與被告均
      不相識，亦據被告陳明在卷，其等無共同構陷被告入罪之
      必要，足見其等上開證真實可採，被告確有於執行偵查庚○○違反組織犯罪防制條例案件時，藉偵查職權之執行，
      透過證人卯○○轉達，向證人庚○○勒索財物。
（三）有關庚○○因心生畏佈，而交付現款五十萬元予卯○○處
      理，卯○○補貼湊足六十萬元後，將現款六十萬元交付予
      被告等情，已據證人卯○○、庚○○、乙○證述甚詳。茲
      引述如下：
    1.證人卯○○於偵訊及原審之證述：
      於九十六年二月五日偵訊證稱：後來過了十日或是半個
        月，庚○○約我在民生東路和吉林路口的浪漫一生咖啡
        館…乙○陪同庚○○到咖啡館，庚○○拿了五十萬元給
        我，並說『槌子，你自己看著辦』，拿錢後我就打電話
        給金學坪，告知他『老金，幫我聯絡禿子』，我就記得
        可能是第二、三日中午，我就把錢拿到金學坪律師的辦
        公室…只有中午地檢署才休息，我記得我貼了十萬元，
        籌足了六十萬元，並用牛皮紙袋裝著交給老柯…我記得
        那日比較忙…把車停在下面…一進去他事務所，左轉走
        到底就是金學坪律師的辦公室，我在事務所裏把錢給丁○○…告知丁○○說『比照如意啦』，我就走了，因為
        我的車子停在下面，該處會拖車等語（偵查卷(二)第三六
        五頁）。
      於原審證稱：被告有講開庭日期，及要讓被告與兩個在
        押的小弟對質的事情，對質後就可以讓兩個小弟交保，
        就可以讓庚○○不起訴處分，讓庚○○拿這份不起訴處
        分書給士林地檢抵銷等，以取信庚○○，當時提到要六
        十萬元，這六十萬元包含讓這兩個小弟交保，因為丑○○也是六十萬…這六十萬元的價錢何人提議的我想不起
        來。庚○○交給我五十萬元的時間是在九十二年五月十
        五日開庭前。我墊了十萬…我拿到錢後馬上打電話給金
        學坪，請他幫我約被告，第二天我就開車到金學坪辦公
        室樓下，當時我一個人，那邊拖吊嚴重，辦公室在七樓
        ，我有打電話問金學坪或他太太問說禿子來了沒，他說
        來了，我停車後就上七樓，我進辦公室看到禿子坐在那
        裡，我就把錢給他，紙袋還是庚○○所使用的銀行的袋
        子，我說我車子停在樓下，你叫我答應人家的事情要做
        ，他說好，我就走了…庚○○給我錢後我第二天就給被
        告了，我能明確的記得是在那兩名小弟交保前付款給被
        告…庚○○又約我，他說士林地檢的案子已經被起訴，
        問我老柯怎麼搞的，為何不起訴處分書還沒下來等語（
        原審卷(二)第八十五頁反面、第八十六頁正面、第八十九
        頁正面）。
    2.證人庚○○於台北市調查處及偵查時之證述：
      於九十六年二月五日台北市調查處證稱：我當時跟卯○○說沒有錢，而且我本來就是清白的，沒有必要花錢…
        因為此期間，我另…已遭台灣士林地方法院檢察署起訴
        ，基於多一事不如少一事的心態，在期限內、對質前，
        我即設法籌錢，並在籌到錢當天…主動約卯○○第三次
        見面…請卯○○幫忙去跟丁○○解清楚，並拿了現金五
        十萬元的錢給卯○○，卯○○有表示丁○○的開價最底
        限是六十萬，他還要貼十萬元…沒多久檢察官就傳喚我
        去對質，對質以後就沒有再傳喚我出庭。我與卯○○這
        幾次見面，前相隔並沒有多久，我記得大概只有一個月
        時間…其後又隔了很長一段時間，檢察官才對我做出不
        起訴處分…當初我基於慎重，請乙○一起前往見證我有
        交付五十萬元給卯○○，請他幫我處理事情等語（偵查
        卷(二)第三五一頁正面至第三五二頁正面）。
      於九十六年二月五日偵查時證稱：卯○○要我回去再考
        慮一下…過了十日…對質開庭前，這時我還沒有收到傳
        票…卯○○已告知我幾日要開庭，我就交付…五十萬元
        給卯○○…我籌錢還沒給卯○○前，我已收到傳票，而
        且開庭日期就如卯○○所說的，我就沒有再懷疑…我當
        面把錢交給卯○○，並請卯○○向丁○○解釋清楚，我
        當時只把這個事情解決掉…後來，我就按時間到台北地
        檢署二樓的偵查庭開庭，當時連我有四個人來開庭，丁○○當庭訊問我是不是認識癸○○及辰○○，我說不認
        識，而且我本來就不認識他們，後來丁○○就問癸○○
        及辰○○是不是認識我，他們也說不認識我…我開完庭
        後就回去了，後來就沒有再和卯○○見面…至十一月左
        右，才收到台北地檢署的不起訴處分書等語（偵查卷(二)
        第三五四頁、第三五五頁）。
    3.證人乙○於九十六年二月六日偵訊證稱：我認識庚○○，
      與卯○○不熟。對於庚○○在九十二年時涉及案件，我知
      道當時庚○○在士林地檢署因案交保五萬元，錢不夠找我
      借二萬元，我去士林地檢署拿錢給他朋友辦保。但我不知
      道台北地檢署的案件。我有陪庚○○到浪漫一生咖啡店與
      卯○○見面，庚○○在當天打電話給我，說他要跟槌子見
      面，要拿五十萬元給槌子，希望我見證，當天槌子要幫他
      辦事，怕錢被污掉，所以要有人見證…我記得槌子當場有
      說五十萬元還不夠…國光說他只有這麼多，槌子有把錢收
      下來…沒多久我們就各自離開等語（偵查卷(二)第三八一頁
      、第三八二頁）。
    4.由上揭證人卯○○、庚○○之證詞觀之，庚○○因已有違
      反組織犯罪條例案件在士林地檢署偵辦，為免其繫屬台北
      地檢署，由被告承辦之違反組織犯罪條例案件，遭被告發
      動偵查職權追訴，乃依卯○○傳達之訊息，由乙○之陪同
      ，交付五十萬元予卯○○，由卯○○湊足六十萬元，轉交
      予被告之情節，大致相符；如前所述，卯○○於本件事發
      前，經常往來，而有交情，此由證人卯○○於九十五年十
      月三十一日上午十時二十分許起，在台北市調查處，就丑
      ○○遭藉勢勒索一事，製作筆錄接受調查時，一開始係否
      認與被告有往來，及被告有透過其丑○○勒索財物一事，
      表示係丑○○主動拿鑽戒請其幫忙質借（他字卷第七十一
      頁、第七十二頁），對相關事實有所保留、隱瞞之情形即
      明，至庚○○雖於九十二年三月十九日經警持被告核發之
      拘票拘提解送台北市刑大後，當日移送台北地檢署由檢察
      官偵訊後，以五萬元交保候傳，嗣經被告以犯罪嫌疑不足
      而不起訴處分，而庚○○於九十四年間亦委任被告為其繫
      屬士林地檢署偵辦之違反組織犯罪條例案件擔任辯護人，
      均詳如前，足見卯○○、庚○○無構陷被告入罪之必要。
      且依證人乙○證詞，庚○○確實有交付五十萬元予卯○○
      。又據證人卯○○、庚○○之證述，可知證人庚○○於九
      十二年年五月十五日開庭前，尚未收到傳票，即已經由證
      人卯○○告知承辦檢察官開庭日期、時間、再開一次庭對
      質，就可讓同案被告癸○○、辰○○交保及其可獲不起訴
      處分等訊息，直到收到傳票始確認相符，及被告於該次庭
      期前，確於同年五月十三日即製作停止羈押聲請書，以同
      案被告癸○○、辰○○已無羈押之必要，向台灣台北地方
      法院聲請准予具保停止羈押，復於該次庭期後，即未再定
      庭期，而於同年十一月二十七日終結該案，並將證人庚○○為不起訴處分各情，亦經本院核閱台北地檢署九十二年
      度偵字第七九四八號卷宗無誤，衡情若非被告將開庭日期
      、時間、讓同案被告癸○○、辰○○交保及再開一次庭對
      質後就可獲不起訴處分等訊息告知證人卯○○，一般外人
      何以能於事前即知悉上開關於檢察官偵辦案件之進度？況
      被告確於開庭前向台灣台北地方法院聲請將同案被告癸○○、辰○○具保停止羈押，並於開庭後將證人庚○○為不
      起訴處分，核與證人卯○○向證人庚○○傳達之內容相符
      ，益徵被告確有收取證人庚○○交付之財物甚明。
（四）共犯之認定：按共同正犯之成立，祇須具有犯意之聯絡，
      行為之分擔，既不問犯罪動機起於何人，亦不必每一階段
      犯行，均經參與（最高法院三十四年上字第八六二號判例
      意旨參照）。觀諸卯○○於原審稱：被告說這東西（按指
      丑○○事）很好處理，我說我找人看看，我還消遣被告一
      下說為了避免你跟我一樣的下場（按指遭羈押），我會想
      辦法讓你不違背職務，又可以孝敬你。打折是我自己意思
      ，我向丑○○說的等語（原審卷二第三五頁背面），又稱
      ：被告給我小紙條（按指庚○○部份），問我是否可以處
      理。我找庚○○告訴他要六十萬元等語（原審卷二第八四
      頁背面，第八五頁背面），足認其與被告有犯意聯絡，且
      如前所述，卯○○亦經手收取丑○○、庚○○等人之財物
      ，顯已參予犯罪構成要件，當屬共犯。至於共犯卯○○稱
      ：為丑○○墊一萬八千元，為庚○○墊十萬元乙節，無非
      共犯內部事務，雖其於本院稱：是要幫助丑○○、庚○○
      二人等語（更一卷第一三四頁背面），縱其出少部份款項
      係基於幫助丑○○等人之意，然亦無解於案發之初，與被
      告有犯意聯絡，事中拿取丑○○等人款項，參予犯行，而
      為本件共犯之責。
（五）被告及辯護人辯稱：庚○○交保時間先於丑○○，卯○○
      卻說比照丑○○模式，不合常理云云。惟查，證人庚○○
      係於九十二年三月十九日交保、證人丑○○係於九十二年
      三月二十六日交保乙節，業如前述，證人庚○○之交保日
      期固先於證人丑○○一週，然參諸證人庚○○於偵查中結
      證稱：其被交保後，約十日或半個月左右，卯○○透過午
      ○○要到他的電話號碼等語（偵查卷(二)第三五三頁），證
      人丑○○於偵查及原審審理中證稱：其交保後二、三天，
      卯○○來找其等語（他字卷第八十二頁、原審卷第十六頁
      反面），及其等均證稱當時彼此已經很久沒有聯絡等語之
      情形，顯然證人卯○○係先找證人丑○○，因而認為被告
      向證人庚○○勒索之金額，係比照證人丑○○，並無不合
      理之情形。
（六）被告及辯護人辯稱：依卯○○與金學坪之九十五年七月十
      一日至同年十月十一日之監聽譯文，及證人金學坪於九十
      五年十二月二十八日台北市調查處之證詞，承認卯○○於
      接受檢調偵訊前，都會與其在律事務所碰面，談論筆錄內
      容等情事，可知卯○○、金學坪二人積極串證，將其二人
      共同犯罪，誣陷係被告所為云云。然而，證人卯○○於
      九十五年十月三十一日上午十時二十分許起，在台北市調
      查處製作筆錄接受調查時，開始否認被告有透過其向丑○○勒索財物一事，表示係丑○○主動拿鑽戒請其幫忙質借
      （他字卷第七十一頁、第七十二頁），於同日下午一時五
      十分許，經與證人丑○○當面對質後，始供出有關與被告
      交往及被告透過其向丑○○勒索財物之經過（他字卷第七
      十四頁至第七十六頁），衡情倘其蓄意誣陷，當是一遭訊
      問即主動為之，何需待與證人丑○○對質，方為之？證
      人卯○○於九十五年十二月二十一日上午十一時十五分許
      ，至台北市調查處接受測謊鑑定（偵查卷(二)第二三一頁、
      第二三二頁），嗣於九十五年十二月二十八日上午十一時
      五分許起，在台北市調查處調查製作筆錄時，經調查員告
      知測謊結果未通過，證人卯○○始於當日台北市調查處調
      查員詢問及同日檢察官偵訊時，供出其交付勒索財物予被
      告時金學坪在場之經過（偵查卷(二)第二四一頁至第二四五
      頁、第二五○頁至第二五二頁），可見卯○○初供時，礙
      於與金學坪、被告之交往情誼，而有保留、隱瞞，因此，
      尚難以其測謊結果，遽認其供述全盤不可採；依卯○○
      、金學坪、丑○○之通訊監察作業報告表所載（原審九十
      五年度聲搜字第一六一二號卷第一○八頁至第一一三頁）
      ，並無被告所指卯○○、金學坪，就丑○○、庚○○二人
      遭勒索財物一事，如何勾串、誣陷被告之有關談話內容，
      且由(1)丑○○與卯○○於九十五年七月十一日下午四時十
      二分談話：「Ａ（丑○○）：那你六十都拿給柯，還是怎
      麼樣？Ｂ（卯○○）：對…Ａ：…我不是罵你說，花錢還
      搞的他媽的…那兩顆彩鑽戒有超過一百六十萬以上，一顆
      點多克拉的彩鑽，一顆四點多克拉的白鑽…我不知道你會
      變賣那麼低…」，(2)丑○○與卯○○，於九十五年七月十
      一日下午四時五十分談話：「Ｂ（丑○○）：因為我現在
      想回去…Ａ（卯○○）：我知道，這找你就想要瞭解禿子
      的事情，你瞭解意思嗎…就是查他辦你的事情…Ｂ：他是
      件事情，還是我們這一件。Ａ：他就是別件發生事情，他
      就是收賄啊。Ｂ：那又跟我沒關係，怎麼會有關係？Ａ：
      是跟你的事情沒關係，是別人的事情三十萬元交保。他才
      退休…Ｂ：我這件事是怎樣，好幾年前就有人在問了，你
      知道嗎？」，(3)卯○○與0000000000行動電話
      門號使用者，於九十五年七月二十七日下午三時四分許談
      話：「Ａ（卯○○）：不要說我要請禿子喝酒，禿子請我
      喝酒我都不去。Ｂ：好跟他，離他遠一點就對了…他現在
      是有髒點的人…有髒點的人，離遠一點。Ａ：對…假如說
      你有髒點，有權力，那無所謂。你現在只有髒點，沒有權
      力…誰跟你往來？就是這個樣子，當初跟你往來是礙於你
      有權力，對不對，這種人碰不得。越碰我們越該死，你知
      道嗎？Ｂ：好啊，看怎樣再講好了。」益見被告透過卯○○，收受丑○○交付款項。至於辯護人指稱：其二人對話
      有：「A：當初你把那些東西，鑽石拿去變賣多少錢？B：
      60。A：60而已。B：對。A：那你60都拿給柯，還是怎麼
      樣？B：對。沒錯，現在你回台灣有一個問題，就是剩這
      最後一個問題，因為老柯已經出問題了，老柯出問題了，
      現在的偵辦檢察官叫薛維平，你瞭解我的意思嗎，那這個
      薛維平是主任檢察官，你只要回台灣老薛，薛維平一定就
      著禿子的東西巴著你不放，一定叫你去請清楚」、「A：
      兩顆啦，我的帳單就寫兩顆嘛。B：大的，你聽我講完，
      我真的只拿到一顆。給我一顆，我不會給你胡說八道……
      我不是賣，我找了個地方押了60萬……去押60萬就竹聯那
      個子○等語，顯係事前串證核對，不足採信乙節，然觀其
      情況，似為丑○○質問卯○○，尚難遽認係串證，辯護人
      所辯尚有誤會。證人金學坪於原審固稱：當時在調查局
      說我昨天有打電話給卯○○約在律師事務所見面，我與卯
      ○○有針對要去調查局做筆錄的事情彼此交換意見等語（
      原審卷二第四六頁），然證人於開庭前交換意見，能否遽
      認係串證？於無確切證據證明之場合，非無疑問，此部份
      所辯，尚嫌無據。綜上，被告及辯護人所指，卯○○、丑
      ○○金學坪等人串證誣陷係被告所為云云，並不足採。
（七）被告辯稱：金學坪關說不成而陷害伊。卯○○曾為伊之被
      告，顯係挾怨報復乙節，然有關金學坪部份，未提證據，
      自不足採。有關卯○○部份，証人卯○○稱：曾遭被告聲
      請羈押，當時恨被告，但事後不恨等語（原審卷二第九二
      頁），固非無事故，然衡諸前述其二人來往情形，倘因羈
      押事生怨，當不至仍有往來，是證人卯○○事後已不懷恨
      等語，非不可採，是被告此部份所辯，即不可採。
（八）辯護人辯稱：卯○○或稱：被告說打八折，或稱：是我
      意思。前後不一。卯○○與丑○○、庚○○並無交情，
      業據丑○○、庚○○證述在卷，何以戴某會幫忙出一萬八
      千元及十萬元？不符常情。證人金學坪稱：卯○○比我
      認識被告。果爾，何以被告需透過金學坪連絡卯○○，亦
      違常情乙節。有關卯○○於偵訊固稱：被告說打八折等語
      ，然於原審更正稱：記得被告沒說打折的事。打折是我的
      意思等語，且核對上開證人丑○○所稱：卯○○有說打折
      等語，堪認戴某於原審更正之陳述，有證據可佐，堪予採
      信，辯護人認其陳述不可採，尚有誤會。至於戴某為丑○○、庚○○墊付款項之用意，其稱：大部分原因基於幫助
      我認識的朋友小部分原因是要奠定我在社會上之地位等語
      （更一卷第一三四頁背面），顯然其墊付款項之動機原因
      ，非僅基於交情，則辯護人以無交情乙節置辯，尚有誤會
      。至於被告均透過金學坪與卯○○聯絡乙節，無非犯罪手
      法（如防止直接連絡遭採證）問題，尚難以未直接聯繫，
      即為有利被告之認定，辯護人所辯，亦有誤會。
（九）辯護人辯稱：證人卯○○之證述，前後不符：或稱：「
      我將紙袋拿給被告，被告表示為何只有這麼一點錢」。或
      稱：……我就把錢放在桌上，丁○○手是沒有碰，我就告
      知丁○○：『就是這麼多，要不要隨便你』，丁○○沒有
      說話，我覺得這是表示他有同意接受等語。證人金學坪
      與證人卯○○，兩者之證述內容不符：證人金學坪於原審
      稱：沒有看到交付紙袋的情形，他們在談，我在忙進進出
      出的，印象中被告要走的時候把那個紙袋拿走等語，核與
      證人卯○○稱：金學坪進進出出經過有看到，被告在現場
      有打開牛皮紙袋，他也用手摸摸看等語不符。關於所謂
      交付之物品，證人金學坪於第一審先後供稱不合，或稱：
      印象中有一次，就是一個手提裝喜餅的紙袋，裡面看到一
      個喜餅的禮盒，地點在我的辦公室。不清楚喜餅禮盒裡面
      有裝什麼東西。對於卯○○在偵查中作證說他在金學坪事
      務所拿錢給丁○○乙節，我沒我沒有辦法見證。他講的是
      否實在我不清楚等語，或稱：在調查局說禮餅盒下面還有
      一個牛皮紙袋，是如此。當時是感覺裡面裝了錢等語，於
      本院前審亦稱：喜餅紙袋的那次，我沒看到裡面裝什麼東
      西。我是沒有看到錢，但是我感覺裡面應該是錢等語所謂
      「我感覺裡面應該是錢」，究係以何等憑賴，未見陳明，
      該等供述，尤值啟疑。且與證人卯○○所指係銀行袋子不
      符。丑○○稱：交鑽戒時有說連毒品案一起處理，當時
      尚未收到不起訴書。與卯○○所稱：沒有談毒品案，交鑽
      戒時已收到不起訴書等語不符，卯○○於原審稱：兩邊
      走是說兩邊都收佣金，我們在談不動產案子。與金學坪所
      稱：不清楚兩邊走。與卯○○沒有經營不動產等語不符。
      卯○○稱：我與被告對話時，金學坪在牛肉麵店外等語
      ，而金學坪稱：不記得。亦有不符等節。所指固有出入之
      處，惟如紙袋之款式、談話對方有無及如何反應、是否記
      憶在場或是否感覺裝有錢財等，無非細節或個人感受，此
      等情節，因人因時而異，且隨時間經過而淡薄，不免因而
      陳述有所出入，尚在情理之中，至於兩邊走與不動產經營
      ，縱有出入，惟與本案難認有關聯性。何況，相關之基本
      事實，尚不生影響，不能以此出入，即全盤推翻其等之說
      詞，是辨護人所辯，尚有誤會。
（十）辯護人辯稱：證人金學坪之證述，前後不符：證人金學坪
      稱：辦公室見完面後要一起去吃牛肉麵。三人一起在車上
      時，沒印象看到被告交東西或紙條給卯○○等語（原審卷
      二第二十頁），與偵訊所言有看到被告拿紙條給卯○○不
      符，然查：證人金學坪於原審是稱：偵訊所言有看到。剛
      剛說沒有，是時間太久忘記了等語（同上卷頁），顯無不
      符，辯護人所辯，顯有誤會。
（十一）辯護人辯稱：證人即承辦警員均稱：被告未指示如何辦
        理，均係警方依法偵辦，足認被告未依權勢勒索乙節，
        然如前所述，被告並非利用警員辦案時勒索丑○○等人
        ，而係案移檢方由被告承辦時方勒索，因此，警方作為
        如何，即難採為有利被告之證據。
（十二）被告辯稱：卯○○說給我壯陽藥，但我並無性功能方面
        疾病，足認其所述不實乙節，按是否服用壯陽藥物，乃
        依個人體質、興趣、知識及所處環境而有不同，縱有性
        功能疾病者，亦未必然服用方才服用，是被告所辯，不
        足採，從而，被告聲請向國立台灣大學附設醫院調取其
        於該醫院就診及健康檢查等相關病歷資料等，以證明無
        性功能問題，即無必要。至於辯護人辯稱：卯○○有關
        壯陽藥之來源，供述前後不一，足認其所述不實，然有
        關壯陽藥乙節，難認與本案藉勢勒索之構成要件，有何
        關聯性，所辯亦難採取。
（十三）辯護人辯稱：丑○○及庚○○並未畏懼而交付款項，此
        由卯○○稱：丑○○聞言大怒等語，可資證明乙節，然
        觀諸前述，丑○○稱：是討債，並沒有組織犯罪，他要
        給我拿這個錢，我很不甘願，而且條子可能會搞我，我
        希望既然拿我的錢，就要幫我消災等語，卯○○稱：基
        於多一事不如少一事的心態，在期限內、對質前，我即
        設法籌錢，並在籌到錢當天…主動約卯○○第三次見面
        …請卯○○幫忙去跟丁○○解清楚等語，顯係出於畏懼
        遭被告法辦，則辯護人所辯，顯有誤會。
（十四）另被告聲請傳訊證人庚○○，惟證人庚○○另案經士林
        地檢署於九十六年六月二十日通緝，並於九十六年二月
        十五日出境，迄今未入境，有庚○○之本院被告前科紀
        錄表及入出境紀錄可稽，足見證人庚○○所在已屬不明
        而傳喚不到，且本院認事證已明，無再傳喚之必要，併
        此說明。
綜上，被告所辯，均不足採。被告先後向其所偵辦違反組織犯罪
防制條例案件之被告丑○○、庚○○，藉勢勒索財物之犯行，均
事證明確，堪以認定。
貳、新舊法比較：被告行為後，法律有所修正，其中刑法於九十
    五年七月一日修正施行。茲就本案有關之新舊法比較如下：
（一）貪污治罪條例第二條犯罪主體之規定，亦於九十五年五月
      三十日修正公布並於同年七月一日施行。修正前刑法第十
      條第二項關於公務員之定義部分原規定：「稱公務員者，
      謂依法令從事於公務之人員。」修正後同條項則規定為：
      「稱公務員者，謂下列人員：一、依法令服務於國家、地
      方自治團體所屬機關而具有法定職務權限，以及其他依法
      令從事於公共事務，而具有法定職務權限者。二、受國家
      、地方自治團體所屬機關依法委託，從事與委託機關權限
      有關之公共事務者。」刑法上公務員之定義，在新法施行
      後，與修正前並未盡相同，構成要件亦有變更；另貪污治
      罪條例第二條原規定：「依據法令從事公務之人員，犯本
      條例之罪者，依本條例處斷。」亦於九十五年五月三十日
      修正為：「公務員犯本條例之罪者，依本條例處斷。」於
      同年七月一日同步施行，以配合前述刑法之修正，即採與
      刑法相同之公務員定義，而公務員定義之變更涉及身分法
      適用與否之問題即犯罪行為可罰性要件之變更，自有新舊
      法比較問題。本件被告行為時係台北地檢署檢察官，依法
      院組織法第六十條等規定，檢察官有實施偵查犯罪及其他
      法定職務執行之職權，其經台北地檢署檢察長指派負責指
      揮偵辦丑○○、庚○○涉犯組織犯罪條例案件，均為依法
      令服務於檢察機關而具有法定職務權限之公務員，無論依
      修正前後刑法第十條第二項之規定，或前開修正前後貪污
      治罪條例第二條規定均為公務員，是經新舊法比較結果，
      修正後之刑法第十條第二項及貪污治罪條例第二條規定，
      對被告而言並無有利或不利之情形。
（二）有關罰金最低額部分，修正前刑法第三十三條第五款原規
      定：「罰金：一元以上」，修正後規定：「罰金：新台幣
      一千元以上，以百元計算之」，業將科處罰金之最低額提
      高至新台幣一千元，則修正前之規定對於行為人較為有利
      。
（三）修正前刑法第五十六條原規定：「連續數行為而犯同一罪
      名者，以一罪論。但得加重其刑至二分之一」，修正後之
      刑法已刪除上開連續犯之條文規定，改為一罪一罰，再依
      數罪併罰之規定分論併罰；兩相比較，自以修正前第五十
      六條之ㄧ罪論，較有利於被告。
（四）刑法二十八條關於共犯，於修正範圍後有所縮小，惟於本
      案不影響。
（五）褫奪公權之適用：按貪污治罪條例第十七條規定：「犯本
      條例之罪，宣告有期徒刑以上之刑者，並宣告褫奪公權」
      ，對於褫奪公權之期間，即從刑之刑度如何並無明文，故
      依本條例宣告褫奪公權者，仍應適用刑法第三十七條第一
      項或第二項，使其褫奪公權之刑度有所依憑，始為合法（
      最高法院八十九年度台上字第二三○三號判決參照）。而
      修正前刑法第三十七條第二項規定：「宣告六個月以上有
      期徒刑，依犯罪之性質認為有褫奪公權之必要者，宣告褫
      奪公權一年以上十年以下。」修正後規定：「宣告一年以
      上有期徒刑，依犯罪之性質認為有褫奪公權之必要者，宣
      告一年以上十年以下褫奪公權」，比較新舊法之規定，以
      修正後之規定較為有利，但褫奪公權係剝奪被告公法上之
      權利能力，為從刑之一種（最高法院二十四年上字第五二
      九二號判例參照），應附隨主刑適用之法律，不能割裂而
      適用其他法律。
綜上比較，以修正前法較修正後之規定為有利被告，依刑法第二
條第一項前段規定，應適用修正前法。
參、按貪污治罪條例第四條第一項第二款之藉勢勒索財物，所稱
    勒索財物，以行為人憑藉其本人或他人之權勢，或以某種事
    由為藉口，施行恫嚇，以索取財物為成立要件（司法院院解
    字第三六七二號解釋、最高法院九十二年度台上字第六六○
    七號、九十五年度台上字第二九四一號判決參照）；其恫嚇
    脅迫行為之實施，縱非親自直接為之，而係經由他人轉達於
    被害人者，仍無礙於其罪責之成立（最高法院九十四年度台
    上字第五五九九號判決參照）。故核被告先後勒索丑○○、
    庚○○所為，均係犯貪污治罪條例第四條第一項第二款之藉
    勢勒索財物罪。被告先後二次犯行，時間緊接，手段相同
    ，觸犯構成要件相同之罪名，顯係基於初始概括犯意反覆為
    之，應依修正前刑法第五十六條之規定，論以一連續藉勢勒
    索財物罪，並依法加重其刑（法定刑無期徒刑部分，依法不
    予加重）。被告與卯○○就上開犯行，有犯意聯絡，行為
    分擔，為共同正犯。
肆、原審以事證明確，予以論罪科刑固非無見，惟原判決理由
    欄載：被告於行為時係擔任台北地檢署檢察官，負責指揮偵
    辦丑○○、庚○○涉犯組織犯罪防制條例案件，無論修法前
    、後，被告行為時之身分均符合刑法上所稱之公務員，並無
    二致，該修正並無有利或不利之情形，不生法律比較適用問
    題，應適用修正後規定，認被告為該條所稱之公務員（原判
    決第三０、三一頁）。然主文欄卻依修正前規定為諭知，不
    無矛盾，卯○○為共同正犯，原審漏未認定；按貪污治
    罪條例第十條第一項、第二項固規定：「犯第四條至第六條
    之罪者，其所得財物應予追繳，並依其情節分別沒收或發還
    被害人；前項財物之全部或一部無法追繳時，應追徵其價額
    ，或以其財產抵償之」，其中所謂發還所得之財物，應確認
    是否屬「被害人」，此為當然之前提條件。而交付賄賂之行
    為，縱行賄人係對公務員之職務上行為為之，不成立行賄罪
    ，但此種玷辱公務員應公正、廉潔執行職務之違背公序良俗
    行為，自不在法律保護範圍，倘猶認其仍屬被害人，豈非變
    相鼓勵，自與制定貪污治罪條例旨在嚴懲貪污，澄清吏治之
    立法本旨有違。是以對公務員職務上行為交付賄賂之人，不
    能認屬被害人，其所交付之賄賂應予沒收，不得發還。本件
    被告雖向丑○○及庚○○勒索財物，但丑○○及庚○○亦有
    行賄被告擺平案件之意。丑○○及庚○○雖不構成行賄罪，
    然此種玷辱公務員應公正、廉潔執行職務之違背公序良俗行
    為，自不在法律保護範圍，不能認丑○○及庚○○為被害人
    。則丑○○及庚○○所交付之款項應予追繳沒收，不得發還
    。原審誤予發還，尚有未洽。被告上訴，猶執陳詞否認犯行
    ，固無理由，惟原判決既有上述可議之處，即屬不能維持，
    應由本院撤銷改判。爰審酌被告年近五十歲始如願考取司法
    官，並分派擔任地檢署檢察官，指揮警調偵辦案件，本應格
    外珍惜人生際遇，戮力從公，維護司法人員清廉、正義之形
    象，詎竟貪圖個人不法之利益，視公職為發財良機，利用承
    辦掃黑專股之機會，憑藉檢察官之權勢，向偵辦對象勒索財
    物，敗壞公務員風紀，違反司法人員應秉持之品格、操守，
    嚴重踐蹋司法官箴，破壞政府機關廉潔之形象至鉅，惡行重
    大及犯後飾詞卸責等一切情狀，量處有期徒刑十二年，並依
    貪污治罪條例第十七條、修正前刑法第三十七條第二項之規
    定，併予宣告褫奪公權六年。被告先後二次透過共犯卯○○
    向被害人丑○○、庚○○勒索所得財物各六十萬元，合計一
    百二十萬元（雖其中十一萬八千元係卯○○基於幫助丑○○
    等人所支付，然仍屬被告不法所得），應依貪污治罪條例第
    十條第一項規定，諭知追繳（其中一百零八萬二千元，應與
    共犯卯○○連帶追繳），如全部或一部無法追繳時，依同條
    第二項規定，以其財產抵償之。如前所述不得發還予丑○○
    等人。
據上論斷，應依刑事訴訟法第三百六十九條第一項前段、第三百
六十四條、第二百九十九條第一項前段，貪污治罪條例第二條、
第四條第一項第二款、第十條、第十七條，刑法第二條第一項前
段、第十一條前段，修正前刑法二十八條，第五十六條，第三十
七條第二項，判決如主文。
本案經檢察官張啟彬到庭執行職務。
中    華    民    國    97    年    11    月    7     日
                  刑事第十八庭審判長法  官  吳鴻章
                                    法  官  陳健順
                                    法  官  周政達
以上正本證明與原本無異。
如不服本判決，應於收受送達後十日內向本院提出上訴書狀，其
未敘述上訴之理由者並得於提起上訴後十日內向本院補提理由書
（均須按他造當事人之人數附繕本）。
                                    書記官  莊昭樹
中    華    民    國    97    年    11    月    7     日
附錄：本案論罪科刑法條全文
貪污治罪條例第四條
有下列行為之一者，處無期徒刑或十年以上有期徒刑，得併科新
台幣一億元以下罰金：
一、竊取或侵占公用或公有器材、財物者。
二、藉勢或藉端勒索、勒徵、強占或強募財物者。
三、建築或經辦公用工程或購辦公用器材、物品，浮報價額、數
    量、收取回扣或有其他舞弊情事者。
四、以公用運輸工具裝運違禁物品或漏稅物品者。
五、對於違背職務之行為，要求、期約或收受賄賂或其他不正利
    益者。
前項第一款至第四款之未遂犯罰之。


司法院資訊處製作；財團法人民間司法改革基金會備份。
